【裁判字號】    97,上重更(一),29
【裁判日期】    980723
【裁判案由】    毒品危害防制條例
【裁判全文】
臺灣高等法院臺中分院刑事判決    97年度上重更(一)字第29號
上  訴  人
即  被  告  甲○○
                    國民
                    （另案於臺灣雲林第二監獄執行中）
指定辯護人  本院公設辯護人劉秋蘭
上  訴  人
即  被  告  丙○○
                    國民
                    （現羈押於臺灣臺中看守所）
指定辯護人  楊振裕律師
上  訴  人
即  被  告  乙○○
                    國民
                      號
                    （另案於臺灣臺中監獄執行中）
指定辯護人  楊銷樺律師
上列上訴人因違反毒品危害防制條例案件，不服臺灣彰化地方法
院95年度訴字第1636號中華民國96年3月20日第一審判決（起訴
案號：臺灣彰化地方法院檢察署95年度偵字第4119、5253、0000
0000、6968、6969、8108、8333號），提起上訴，經最高法院第
一次發回審理，本院判決如下：
    主  文
原判決關於甲○○犯販賣第一級毒品罪、丙○○犯販賣第一、二
級毒品罪、乙○○犯販賣第一級毒品罪、暨各定應執行刑部分，
均撤銷。
甲○○共同連續犯如附表一所示之販賣第一級毒品罪，處有期徒
刑拾年拾月；沒收部分，如附表一之一所示。
丙○○共同連續犯如附表二所示之販賣第一級毒品罪，處有期徒
刑拾肆年貳月；沒收部分，如附表二之一所示。又共同連續犯如
附表三所示之販賣第二級毒品罪，處有期徒刑柒年陸月，沒收部
分，如附表三之一所示。應執行有期徒刑貳拾年，沒收部分，如
附表二之一、三之一所示。
乙○○連續犯如附表四所示之販賣第一級毒品罪，累犯，處有期
徒刑拾肆年，沒收部分，如附表四之一所示。
    事  實
一(一)甲○○前曾於民國（以下同）80年間，因犯懲治盜匪條例罪
    ，經臺灣彰化地方法院於81年3月31日以80年度重訴字第9號
    判處有期徒刑7年，再經本院於81年12月15日以81年度上訴
    字第887號撤銷原判決，惟仍判處有期徒刑7年確定，82年3
    月31日入監執行，84年11月4日假釋出監，期間付保護管束
    （指揮書執行完畢日期為89年2月15日）；惟於85年間之假
    釋付保護管束期間內，再犯肅清煙毒條例罪，經臺灣彰化地
    方法院於85年10月18日以85年度訴字第840號判處有期徒刑3
    年2月，經上訴本院於86年2月20日以86年度上訴字第199號
    駁回上訴而確定；又於86年間，再犯肅清煙毒條例、麻醉藥
    品管理條例等罪，經臺灣彰化地方法院於86年5月7日以86年
    度訴字第412號分別判處有期徒刑3年8月、4月，定應執行刑
    有期徒刑3年8月，經上訴本院於86年12月31日以86年度上訴
    字第1388號駁回上訴而確定；上開案件經接續執行，於92年
    3月10日假釋出監，期間付保護管束（指揮書執行完畢日期
    為96年3月6日，羈押折抵801日，累進縮刑106日。）。
  (二)乙○○前曾於93年間，因犯施用第二級毒品案件，經臺灣彰
    化地方法院於94年6月6日以93年度易字第1006號判決處有期
    徒刑5月確定，94年6月21日入監執行，迄94年12月12日執行
    完畢。
  (三)甲○○、乙○○、丙○○三人均明知海洛因乃第一級毒品，
    不得非法販賣。
二、甲○○基於販賣海洛因之概括犯意，意圖營利，自94年7、8
    月間（起訴書誤為3、4月間）某日起至95年2月間某日止，
    有下列之連續販賣海洛因行為：
  (一)自94年7、8月間某日起，以價值新臺幣（以下同）3000元之
    行動電話一具（內分別置換門號0000-000000、0000-000000
    、0000-000000、0000-000000、0000-000000號之晶片卡）
    ，及價值8000元之0000000000號（代號819、868號）之呼叫
    器一個，作為販賣第一級毒品海洛因所用之聯絡工具，販入
    供以販賣用之海洛因，並以所有之電子磅秤一個加以分裝後
    ，連續犯如附表一編號1至6所示販賣第一級毒品海洛因之罪
    。
  (二)又甲○○承前概括犯意，與丙○○共同基於意圖營利之販賣
    第一級毒品海洛因概括犯意聯絡，丙○○亦持價值3000元、
    門號0000-000000號行動電話一具作為販毒聯絡工具，共同
    連續犯如附表一編號7、8〈即與丙○○共同犯附表二編號3
    、4號所示販賣第一級毒品罪〉所示販賣第一級毒品海洛因
    之罪〈甲○○犯販賣第二級毒品甲基安非他命罪部分，經臺
    灣彰化地方法以95年度訴字第1636號判處罪刑，經上訴本院
    以96年度上重訴字第30號駁回上訴，再經最高法院以97年度
    臺上字第2158號駁回上訴確定在案。〉。
三(一)丙○○承前基於販賣第一級毒品海洛因之概括犯意，意圖營
    利，以價值3000元、門號0000-000000號行動電話一具作為
    販毒用之聯絡電話，連續犯如附表二編號1、2所示之販賣第
    一級毒品海洛因罪。
  (二)丙○○另行起意，基於販賣第二級毒品甲基安非他命之概括
    犯意，意圖營利，為下列之連續販賣第二級毒品甲基安非他
    命行為：
  1.以上開價值3000元、門號0000-000000號行動電話一具作為
    販賣第二級毒品甲基安非他命之聯絡電話，連續犯如附表三
    編號1、2所示之販賣安非他命罪。
  2.丙○○承前販賣安非他命之概括犯意，與乙○○共同基於販
    賣第二級毒品甲基安非他命之概括犯意，先於95年2月初某
    日，販入而持有7.5兩甲基安非他命，且在丙○○上開住處
    ，頻頻向在場之己○○表示將獲暴利，己○○遂基於與丙○○、乙○○共同販賣第二級毒品甲基安非他命之概括犯意聯
    絡，意圖營利，由己○○投資20萬元作為渠等三人向上游償
    還購買上開7.5兩甲基安非他命之資金，再由丙○○以上開
    行動電話、及由乙○○以價值4000元、門號0000-000000號
    之行動電話一支為聯絡工具，共同連續犯如附表三編號3、4
    所示販售第二級毒品甲基安非他命予癸○○、子○○以牟利
    ，並交付己○○1萬元及1萬8千元之紅利〈己○○、乙○○
    二人與丙○○共同犯販賣第二級毒品甲基安非他命罪部分，
    經臺灣彰化地方法以95年度訴字第1636號判處罪刑，經上訴
    本院以96年度上重訴字第30號駁回上訴，再經最高法院以97
    年度臺上字第2158號駁回上訴確定在案。〉。
四、乙○○基於販賣第一級毒品海洛因之概括犯意，意圖營利，
    以上述價值4000元、門號0000-000000號行動電話一具作為
    販毒用之聯絡電話，連續犯如附表四編號1、2所示之販賣第
    一級毒品海洛因罪〈乙○○犯販賣第二級毒品甲基安非他命
    罪部分，經臺灣彰化地方法以95年度訴字第1636號判處罪刑
    ，經上訴本院以96年度上重訴字第30號駁回上訴，再經最高
    法院以97年度臺上字第2158號駁回上訴確定在案。〉。
五、嗣於95年4月27日晚上18時15分許，在彰化縣社頭鄉○○○
    街48號，甲○○因另案通緝為警逮獲，並依據臺灣彰化地方
    法院檢察署核發之通訊監察書實施通訊監察所得資料，循線
    查悉上情。
二、案經彰化縣警察局移送臺灣彰化地方法院檢察署檢察官偵查
    起訴。
    理  由
壹、證據能力部分：
一、被告丙○○之指定辯護人抗辯稱本案相關證人於警詢中指證
    被告等人犯販賣第一、二級毒品海洛因、甲基安非他命之證
    言，屬審判外陳述，且未經交互詰問程序〈即如附表二、三
    所指之證人〉之警詢筆錄不具有證據能力部分：
  (一)按被告以外之人（包括證人、鑑定人、告訴人、被害人及共
    同被告等）於檢察事務官、司法警察官或司法警察調查中所
    為之陳述，與審判中不符時，其先前之陳述具有較可信之特
    別情況，且為證明犯罪事實存否所必要者，得為證據，刑事
    訴訟法第159條之2定有明文。所謂「前後陳述不符」之要件
    ，應就前後階段之陳述進行整體判斷，以決定其間是否具有
    實質性差異，惟無須針對全部陳述作比較，陳述之一部分有
    不符，亦屬之。而所謂「較可信之特別情況」之情形，亦應
    就前後陳述時之各種外部情況進行比較，以資決定何者外部
    情況具有可信性。若陳述係在特別可信之情況下所為，則虛
    偽陳述之危險性即不高，雖係審判外陳述，或未經被告反對
    詰問，仍得承認其有證據能力。所稱「外部情況」之認定，
    例示如下：
  1.時間之間隔：陳述人先前陳述是在記憶猶新的情況下直接作
    成，一般與事實較相近，事後即可能因記憶減弱或變化，致
    有不清晰或陳述不符之現象發生。
  2.有意識的迴避：由於先前陳述時被告未在場，是陳述人直接
    面對詢問警員所為陳述較為坦然；事後可能因陳述人對被告
    有所顧忌或同情，因而在被告面前較不願陳述不利被告之事
    實。
  3.受外力干擾：陳述人單獨面對檢察事務官或司法警察（官）
    所為之陳述，程度上較少會受到強暴、脅迫、詐欺、利誘或
    收買等外力之影響，其陳述較趨於真實。若被告在庭或有其
    他員參與旁聽時，陳述人可能會本能的作出迴避對被告不利
    之證述，或因不想生事乃虛構事實而為陳述。
  4.事後串謀：目擊證人對警察描述所目睹情形，因較無時間或
    動機去編造事實，客觀上亦較難認與被告間有勾串情事，其
    陳述具有較可信性。但事後因特殊關係，雙方可能因串謀而
    統一口徑；或事後情況變化，兩者從原先敵對關係變成現在
    友好關係等情形，其陳述即易偏離事實而較不可信。
  5.警詢或檢察事務官偵查時，有無辯護人、代理人或親友在場
    ：如有上開親誼之人在場，自可期待證人為自由從容之陳述
    ，其證言之可信度自較高。
  6.警詢或檢察事務官所作之偵查筆錄記載是否完整：如上開筆
    錄對於犯罪之構成要件、犯罪態樣、加重減輕事由或起訴合
    法要件等事實或情況，均翔實記載完整，自可推定證人之陳
    述，與事實較為相近，而可信為真實。法院應斟酌右列因素
    綜合判斷，亦應細究陳述人之問答態度、表情與舉動之變化
    ，此一要件係屬訴訟法事實之證明，以自由證明為已足，且
    應由主張此項證據之人證明。惟此僅係確定上開陳述有無證
    據能力而已，至該證據具有證據能力後，其證據力之強弱問
    題，仍待法院綜合全辯論意旨及調查證據所得，依法認定之
    。
  (二)查被告丙○○之指定辯護人指稱本案警卷內指證被告犯販賣
    販賣第一、二級毒品海洛因、甲基安非他命之證人即如附表
    二、三所指之證人，於警詢中各曾為指證被告丙○○有販賣
    第一、二級毒品海洛因、甲基安非他命予渠等施用，後於偵
    查中就警詢中指證被告丙○○犯販賣第一、二級毒品海洛因
    、甲基安非他命之事實再為證述，並具結擔保渠等證言之憑
    性；另如附表一、四所示之證人，亦同因上述情況，且上開
    證人於警詢中之證言，並無積極證據足以證明具有「較可信
    之特別情況」之條件，是關於如附表一、二、三、四所指證
    人之警詢筆錄，本院認未具證據能力。
二、第按偵查犯罪機關依法定程序監聽之錄音，如已依法踐行調
    查證據程序，非不可採為認定犯罪事實之基礎，此觀刑事訴
    訟法第165條之1第2項規定即明（最高法院93年度臺上字第
    6510號判決意旨參照）。查，本件由臺灣彰化地方法院檢察
    署於94年彰檢榮孝聲監字第000453號、94年彰檢榮孝聲監續
    字第000508號、94年彰檢榮孝聲監續字第000562號、94年彰
    檢榮孝聲監續字第000600號、95年彰檢榮孝聲監續字第0000
    01號、95年彰檢榮孝聲監續字第000010號、95年彰檢榮孝聲
    監續字第000012號、95年彰檢榮孝聲監續字第000027號、95
    年彰檢榮孝聲監續字第000034號、95年彰檢榮孝聲監續字第
    000049號、95年彰檢榮孝聲監續字第000069號、95年彰檢榮
    孝聲監續字第000092號、95年彰檢榮孝聲監續字第000099號
    、95年彰檢榮孝聲監續字第000147號，就被告等人所使用之
    行動電話執行通訊監察，有各該通訊監察書影本附卷可稽〈
    本院卷第35至79頁〉。而依此通訊監察所製作譯文之內容，
    亦確為受通訊監察人之對話，業據被告等人於偵查、原審法
    院審理時、本院審理中各自承在卷，依上開說明，自有證據
    能力。況且本件係針對被告等人販賣第一、二級毒品海洛因
    、甲基安非他命之重罪進行通訊監察，而本件查獲第一、二
    級毒品海洛因數量亦非少量，對於公共利益所生之危害甚為
    重大，對於公共利益之維護顯應優於被告個人隱私權之保障
    ，故本於社會安全秩序維護之觀點，自應執以作為本案認定
    犯罪事實所憑之證據。
三、末按被告以外之人（包括證人、鑑定人、告訴人、被害人及
    共同被告等）於審判外之陳述雖不符刑事訴訟法第159條之1
    至之4等4條之規定，而經當事人於審判程序同意作為證據，
    法院審酌該言詞陳述或書面陳述作成時之情況，認為適當者
    ，亦得為證據；當事人、代理人或辯護人於法院調查證據時
    ，知有刑事訴訟法第159條第1項不得為證據之情形，而未於
    言詞辯論終結前聲明異議者，視為有前項之同意，同法第15
    9條之5定有明文。立法意旨在於傳聞證據未經當事人之反對
    詰問予以核實，原則上先予排除。惟若當事人已放棄反對詰
    問權，於審判程序中表明同意該等傳聞證據可作為證據；或
    於言詞辯論終結前未聲明異議，基於尊重當事人對傳聞證據
    之處分權，及證據資料愈豐富，愈有助於真實發見之理念，
    且強化言詞辯論主義，使訴訟程序得以順暢進行，上開傳聞
    證據亦均具有證據能力。查檢察官、被告、被告之指定辯護
    人對於本案卷內相關證人之證述、文書卷證資料之證據能力
    〈除上述壹之一、二除外〉，於本院98年2月20日上午9時50
    分行準備程序中皆表示沒有意見等語〈本院卷第101至106頁
    〉，亦未就有上述證據資料之證據能力，合於刑事訴訟法第
    159條第1項不得為證據之情形於本院言詞辯論終結前聲明異
    議，且上述證人之證述、文書卷證資料亦經本院各於審理期
    日逐一提示、朗讀，並告以要旨，本院復審酌相關證人證述
    筆錄製成、文書卷證資料取得，並無證據顯示有何違背程序
    規定情事，依據上述之說明，均應具有證據能力。
貳、實體理由：
甲、有罪判決部分：
一(一)訊據上訴人即被告（以下同）甲○○對於伊有於如附表一編
    號1至8號所示之時間、地點，以如附表一編號1至8所示之方
    式，將如附表一編號1至8所示之第一級毒品海洛因販售予如
    附表一編號1至8所示之人之犯罪事實，歷於警詢、偵查、原
    審法院審理、本院上訴審審理中、及本院審理中為自白認罪
    。訊據上訴人即被告（以下稱被告）丙○○對於如附表二、
    三所載之犯罪事實，上訴人即被告（以下稱被告）乙○○對
    於如附表四所載之犯罪事實，則皆矢口否認，被告丙○○辯
    稱：午○○係向被告甲○○購買毒品海洛因，伊僅轉讓第二
    級毒品與丁○○，丁○○前後所述購買毒品之金額不符，應
    不足信，又伊僅提供吸食器與未○○吸食甲基安非他命；及
    伊不知悉受甲○○之託載送之鋁箔包內藏放海洛因，子○○
    並告知交付伊帶回與甲○○之金錢15萬元，係清償先前子○○對甲○○之欠款云云。被告乙○○辯稱：伊欠辛○○9萬
    元未清償，辛○○患有憂鬱等精神方面病症，故辛○○所為
    之證述應係挾怨報復，乃非屬實，伊又於95年4月8日再度入
    監服刑，無販賣毒品與甲○○之可能，甲○○匯入伊埔心鄉
    農會帳戶之2萬元係伊出售茶葉與甲○○之價款等云云。
  (二)1.被告甲○○之指定辯護人辯護意旨略稱：「被告甲○○於
    警詢最初即坦承大部份犯罪，且於偵查中、原審及鈞院就所
    犯均自白犯罪，毫無隱瞞，更顯見被告有悔誤之心。按毒品
    危害防制條例第17條之修正，雖於98年11月20日起發生效力
    ，但其本旨應著眼於舊法規定之不妥，對於真心坦白犯罪之
    被告甲○○，無法據以酌減其刑而修正，且本案被告甲○○
    坦承犯罪，確實使案情迅速明朗，懇請鈞院依照最高法院88
    年度臺上字第5313號判決之意旨，斟酌刑法第59條之規定，
    就被告甲○○所犯酌減其刑，改判有期徒刑之罪。」等語。
  2.被告丙○○之指定辯護人辯護意旨略稱：「按共犯之成立，
    除共同實施犯罪行為者外，就他人之行為負共犯之責者，以
    有犯意聯絡為要件，若事前並未合謀，實施犯罪行為之際，
    又係出於行為者獨立之意思，即不負共犯之責。此有最高法
    院77年度臺上字第1919號判決意旨可參。查證人子○○於原
    審之證述並無向被告丙○○買毒品，而是向被告甲○○購買
    ；原審據以佐證被告丙○○涉嫌共同販賣甲基安非他命之電
    話通聯譯文，並非被告丙○○與己○○之通聯，而是被告乙○○與己○○間之通聯。則原審所採用之事證既與實情不符
    ，即難據以對被告丙○○作不利之認定。請求鈞院自應撤銷
    原判決，另為被告丙○○有利之認定之判決。」等語。
  3.被告乙○○之指定辯護人辯護意旨略稱：「按認定犯罪事實
    所憑之證據，雖不以直接證據為限，間接證據亦包括在內；
    然而無論直接或間接證據，其為訴訟上之證明，須於通常一
    般之人均不致有所懷疑，而得確信其為真實之程度者，始得
    據為有罪之認定，倘其證明尚未達到此一程度，而有合理之
    懷疑存在時，事實審法院復已就其心證上理由予以闡述，敘
    明其如何無從為有罪之確信，因而為無罪之判決，尚不得任
    意指為違法，此有最高法院76年臺上字第4986號判例可參。
    則：(1)卷內證人辛○○與乙○○有9萬元之糾紛，卻於更(一)
    審改稱為5萬元，有前後不一之證詞，豈能擔保其證言屬實
    。(2)被告乙○○於95年4月8日入監服刑，自該日後不可能與
    被告甲○○有任何電話之聯繫，所以被告甲○○稱於4月8日
    至20日向被告乙○○買毒品一節，係屬偽證。(3)證人己○○
    在一審中並無作證稱被告甲○○向被告乙○○買過毒品，原
    審不察，實有違誤。是基於最高法院上開判例意旨及發回意
    旨，請求鈞院撤銷原判決，另為被告乙○○無罪之諭知。」
    等語。資為被告甲○○、丙○○、乙○○三人辯護。
二、經查：
  (一)被告甲○○犯如附表一所示販賣第一級毒品海洛因部分：
  1.被告甲○○對伊有於如附表一所示之時間、地點，以如附表
    一所示之方式，將如附表一所示之第一級毒品海洛因販售予
    如附表一所示之人之犯罪事實，除歷於警詢、偵查、原審法
    院審理、本院上訴審審理、本院審理中皆為自白認罪（彰化
    縣警察局彰警刑偵三字第0950021065號警卷〈本院編號號
    卷〉第21至26頁，95年度偵字第4119號偵查卷第61至65、16
    6至169、256、257、259、260頁，原審卷(二)第111、156、44
    0至443頁、本院上訴卷審理筆錄、本院審理筆錄）外，且被
    告甲○○就伊確犯有如附表一所示販賣第一級毒品海洛因之
    自白認罪供述，並核與證人丑○○、癸○○、卯○○、申○○、方棋勝於偵查中（95年度偵字第4119號偵查卷第51至52
    、68至69、104至105、118至119、160至161、224至225、25
    5頁），於原審法院審理中具結證述（原審卷(二)第290、292
    至298、302頁、卷(三)第417至419、426至431、442頁），證
    人即共同被告丙○○以證人身分具結證述（95年度偵字第41
    19號偵查卷第204、231頁）等內容相符；並有被告甲○○所
    使用之門號0000-000000、0000-000000、0000 -000000號行
    動電話通聯紀錄及監聽譯文在卷可稽（各附於編號警卷第
    8頁〈警員提示予被告甲○○部分〉，95年度偵字第4119號
    偵查卷第72頁〈與癸○○通聯部分〉、220頁〈與丑○○通
    聯部分〉、48頁〈與卯○○通聯部分〉、編號警卷第39頁
    〈與辰○○通聯部分〉），足認被告甲○○就伊犯如附表一
    所示販賣第一級毒品海洛因之自白認罪供述，核與本部分客
    觀事實相符，堪認屬實。又辰○○雖已於95年7月27日死亡
    而未製作相關警詢、偵查筆錄，或至法院受交互詰問，惟辰
    ○○確有於如附表一編號4所示之時間、地點，向被告甲○○購買如附表一編號4所示價格、數量之第一級毒品海洛因
    一節，有辰○○向被告甲○○購買第一級毒品海洛因之通訊
    監察書譯文在卷可資佐證，已如上開所述，是被告甲○○自
    白伊有如附表一編號4所示販賣第一級毒品海洛因予辰○○
    之自白認罪供述，仍堪採認為本案斷罪之依據。
  2.至就被告甲○○販賣第一級毒品海洛因予癸○○，被告甲○○供稱販賣第一級毒品海洛因之數量、金額均超過癸○○之
    證述，而超過之部分，僅有被告甲○○之單一自白，是尚不
    足採。另上開如附表一編號1、3所示之犯罪事實，被告甲○○曾於本院行準備程序中抗辯稱伊並未販賣第一級毒品予丑
    ○○，及並未向卯○○收錢云云；然如附表一編號1所示之
    犯罪事實，業經丑○○於偵查中結證明確（95年度偵字第41
    19號偵查卷第224頁），雖黃錫勳於原審法院審理中結證稱
    ：買2000元或3000元毒品，如何聯絡忘記了等語，惟仍證稱
    ：偵查所述實在等語（原審卷(二)第290頁），並有被告甲○○與丑○○間之電話通聯紀錄附卷可佐（95年度偵字第4119
    號偵查卷第220頁）；另如附表一編號3之犯罪事實，除據被
    告甲○○於原審法院審理中坦承不諱，並於本院審理中為自
    白認罪供述，復據卯○○於偵查、原審法院審理時各為結證
    明確（95年度偵字第4119號偵查卷第51頁、原審卷(二)第302
    頁、本院審理筆錄），足認被告甲○○於本院行準備程序中
    之上揭辯解並不可採，被告甲○○確有犯如附表一編號1、3
    號所示之販賣第一級毒品海洛因罪，當堪認定。
  3.另公訴檢察官於本院上訴審審理中雖認如附表一編號6所示
    部分，被告丙○○亦涉犯幫助行為，然子○○於原審法院審
    理中已明確證稱：被告丙○○並不知情，亦未代替渠交付價
    款予被告甲○○等語明確（原審卷(二)第297頁）；此外，復
    查無其他積極證據可資佐證被告丙○○有從事該次幫助被告
    甲○○販賣第一級毒品海洛因之行為，是於本院上訴審審理
    中公訴檢察官上開所述，尚有誤會，附此敘明。
  (二)被告丙○○犯如附表二所示販賣第一級毒品海洛因部分：
    被告丙○○就伊認識如附表二所載之證人，暨伊確有使用00
    00-000000號行動電話一節，均不否認，惟矢口否認有販賣
    第一級毒品海洛因予如附表二所示之人。另本案如附表二編
    號1至4所示之證人巳○○、午○○、方棋勝、辰○○等四人
    皆有施用第一級毒品海洛因之犯行，業據巳○○、午○○、
    方棋勝三人於偵查、原審法院審理中各為結證在卷，且為被
    告丙○○所不否認，堪認為屬真實，合先敘明。
    經查：
  1.如附表二編號1部分〈被告丙○○販賣第一級毒品海洛因予
    巳○○〉：
  (1)證人巳○○於偵查中具結證稱：「（問：認識丙○○？）（
    提示照片令指認）認識，我都叫他「阿華」〈丙○○原名為
    廖本樺〉。」、「（問：如何聯絡買毒品的地點？時間？）
    我用我的手機0000-000000打丙○○的手機0000-000000與他
    聯絡，有時是他與我聯絡，我們通常約在中清交流道附近交
    易，每次向他買1、2000元的海洛因，都是丙○○親自拿來
    ，他家在附近，所以都是用走的過來，我當場拿錢給他，他
    交海洛因給我。」等語（95年度偵字第5954號偵查卷第17頁
    ）；更於原審法院審理中結證稱：「（問：95年2月下旬你
    是否有去丙○○中清路住處？）有的，我是去買海洛因。」
    、「（問：當時甲○○是否有在場？）沒有，我只有看到丙○○而已，我總共去了7、8次。」、「（問：你去7、8次是
    否有遇到甲○○在場？）沒有。」、「（問：毒品海洛因是
    何人交給你？）丙○○。」、「（問：你錢交給何人？）丙○○。」、「（問：你向丙○○購買海洛因是用你的0000-0
    00000號撥打丙○○的0000-000000號的行動電話？）我的電
    話是對的，而丙○○的電話我已經不記得了。」、「（問：
    向丙○○購買海洛因的價格？）我有把握的有7次，我所購
    買的1千元比較多，而2千元的有2次，其他都是1千元的。我
    打電話去得時候都是丙○○本人接的，並在電話中直接約定
    購買的數量、價格，我沒有聽到他與別人討論價格的問題。
    交易地點都是在丙○○中清路的住處，都是我過去拿。」等
    語（原審卷(二)300至301頁）；且有巳○○與被告連繫之通聯
    紀錄附於同上偵查卷第14、15頁可憑，堪認巳○○上開證稱
    有向被告丙○○購買第一級毒品海洛因等語，即屬有據，堪
    可採信。
  (2)又巳○○於偵查中雖證稱：〈在被告丙○○住處附近，向被
    告丙○○購買第一級毒品海洛因〉、及〈向被告購買海洛因
    7、8次〉，於原審法院審理中雖證稱：〈在被告丙○○住處
    ，向被告丙○○購買第一級毒品海洛因〉、〈向被告丙○○
    購買第一級毒品海洛因7次，其中2次為2千元，其餘即5次為
    1千元〉等語；則巳○○於偵查、原審法院審理中證述向被
    告購買第一級毒品海洛因之次數、價款皆有所出入。本院依
    據卷內巳○○與被告丙○○僅於95年2月6日該日有通話紀錄
    一通（95年度偵字第5954號偵查卷第15頁），其餘巳○○證
    稱多次以電話聯絡被告丙○○以購買第一級毒品海洛因，則
    無任何電話通聯紀錄可資憑佐，復以刑事有疑利益歸於被告
    之原則，本院認定巳○○證稱向被告丙○○購買第一級毒品
    海洛因施用，係95年2月6日有以行動電話聯絡購買之該次具
    有積極之證據足以證明；至於購買第一級毒品海洛因之價格
    ，亦以巳○○證稱之1千元最有利於被告，並以此作為被告
    丙○○犯販賣第一級毒品予巳○○部分斷罪之依據。其餘巳
    ○○證稱有向被告丙○○購買6、7次〈即起訴書認定與巳○○證稱被告丙○○販賣第一級毒品7、8次，減除認定有罪之
    1次。〉，皆不足以採為被告丙○○不利之認定〈另詳后不
    另為無罪判決諭知部分〉；另於巳○○購買海洛因地點則以
    明確證稱之被告丙○○住處為可採。
  2.如附表二編號2部分〈被告丙○○販賣第一級毒品海洛因予
    午○○〉：
  (1)證人午○○於偵查中結證稱：「（問：陳之平〈應係陳枝明
    之誤〉有無將0000-000000的電話交給你使用？）有，在95
    年1月到3月之間借的。」、「（問：你有跟丙○○買過毒品
    嗎？）有，3次。」、「（問：買何東西？）買海洛因。」
    、「（問：打完後如何交易？）約時間、地點，說要拿東西
    ，他應該知道我們要拿什麼，我問他有沒有，要去跟他拿，
    去中清交流道那邊拿，2次在那邊，1次在文心路與大雅路口
    附近。」、「（問：你都買多少？）我都拿1千到3千不等，
    我都是拿現金給他，他也是當場拿海洛因給我。」等語（95
    年度偵字第5954號偵查卷第42至43頁）；並於原審法院審理
    中結證稱：「（問：你是否於95年2月間到丙○○位於臺中
    市○○○○道的附近住處？）有的。我是去拿毒品海洛因。
    」、「（問：是何人交付毒品給你？）丙○○。」、「（問
    ：你在偵查中稱有向丙○○購買過3次的海洛因？）是的。
    金額大約是1千到3千，購買1千的2次，3千的1次。」、「（
    問：你當時是否用朋友陳枝明的電話0000-000000打給丙○○？）是的。都是丙○○接的，在電話中他本人就約定了購
    買的數量、金額，並沒有聽到他與別人商量的情形。」、「
    （問：這三次是否都是到丙○○的中清路住處拿海洛因？）
    是的，而且價金都交給丙○○本人收受。」等語（原審卷(二)
    第299至300頁）；午○○證稱其向陳枝明借用上述0000-000
    000號行動電話使用一節，並核與證人陳枝明於偵查中結證
    內容相符（95年度偵字第6969號偵查卷第13、20頁）；更有
    午○○與以上述行動電話與被告持用之0000-000000號行動
    電話通話之通聯紀錄附於95年度偵字第6969號偵查卷第18頁
    可佐；益徵午○○上開證稱有向被告丙○○購買第一級毒品
    海洛因施用一節，係屬真實，為可採認。
  (2)又午○○於偵查中雖證稱：〈向被告丙○○購買第一級毒品
    海洛因3次，每次1千元至3千元不等〉，未明確證稱購買價
    格為何，於原審法院審理中雖證稱：〈向被告丙○○住處購
    買第一級毒品海洛因〉、〈向被告丙○○購買第一級毒品海
    洛因7次，其中2次為2千元，其餘即5次為1千元〉等語，則
    午○○於偵查、原審法院審理所證稱向被告購買第一級毒品
    海洛因之次數、價款皆有所出入。本院依據卷內午○○與被
    告丙○○僅於95年2月6日下午19時21分47秒起有通話紀錄一
    次（95年度偵字第5954號偵查卷第34頁），其餘午○○證稱
    多次以電話聯絡被告丙○○以購買第一級毒品海洛因，則無
    任何電話通聯紀錄可資憑佐，復以刑事有疑利益歸於被告之
    原則，本院認定午○○證稱向被告丙○○購買第一級毒品海
    洛因施用，係95年2月6日下午19時21分47秒起有以行動電話
    聯絡購買之該次具為積極證據可憑，購買第一級毒品海洛因
    之價格，亦以午○○證稱之1千元最有利於被告，並以此作
    為被告丙○○犯販賣第一級毒品予午○○部分斷罪之依據，
    其餘午○○證稱有向被告丙○○購買2次〈即起訴書認定與
    巳○○證稱被告丙○○販賣第一級毒品3次，減除認定有罪
    之1次。〉，尚不足以採為被告丙○○不利之認定〈另詳后
    不另為無罪判決諭知部分〉。
  3.如附表二編號3、4部分〈被告丙○○販賣第一級毒品海洛因
    予方棋勝、辰○○〉：
  (1)被告丙○○於原審法院審理、本院上訴審審理、本院審理中
    皆坦承伊有於如附表二編號3、4所示之時間，由證人即同案
    被告甲○○將一外以禮盒紙袋裝盛之鋁箔包交付予伊，再由
    伊駕車南下臺南交付與證人子○○、辰○○，並當場收取子
    ○○交付之15萬元（辰○○部分之2萬元未收）後返回，再
    交與甲○○之事實；更於警詢，後再於偵查中以證人身分具
    結證稱：確曾受託載運毒品海洛因至臺南交付與子○○、辰
    ○○，毒品係被告甲○○在伊家中所交付等語（本院編號
    警卷第38頁起、95年度偵字第4119號偵查卷第204、231頁）
    。
  (2)而被告丙○○上開供承情節，並核與證人即同案共犯甲○○
    於偵查中證稱：「在丙○○家中，丙○○跟我講他朋友「長
    腿」〈即方棋勝〉要買毒品，剛好我朋友「阿聰」〈即辰○○〉也有向我買1錢的海洛因，而我給他1萬餘元現金及5、6
    000元的海洛因為代價。」等語（95年度偵字第4119號偵查
    卷第168至169頁），於原審法院審理中結證稱：「（問：95
    95年2月初你是否有將一包用鋁箔紙包的東西請丙○○送到
    臺南給子○○？）有的。....。」、「（問：丙○○是否知
    道你在賣海洛因？）他知道。」、「（問：丙○○是否知道
    子○○這個人？）知道。」、「（問：丙○○是否知道子○○有在吸用海洛因？）知道。」、「（問：你那一次確實要
    賣海洛因給子○○？）是的。」、「（問：你怎麼跟丙○○
    說？）我用鋁箔包裝著，外面包著紅色包裝紙，很像珠寶的
    包裝，請丙○○幫我送到臺南給子○○，我有交代他要向子
    ○○拿錢，然後丙○○回來有將錢交給我，是交給我15萬元
    。」等語（原審卷(二)第305至306頁）；證人方棋勝於偵查中
    結證稱：「（問：何時起向甲○○買毒品？）我先認識「阿
    華」〈即被告丙○○〉，我是因為有朋友帶去找「阿華」買
    毒品，當時甲○○也在「阿華」臺中中清路住屋處，才認識
    甲○○，該次95年1月份是第一次向甲○○買毒品，我買半
    兩海洛因，第二次向他買一兩的海洛因，由「阿華」開車送
    來給我。」等語（95年度偵字第4119號偵查卷第256頁），
    於原審法院審理中結證稱：「（問：你究竟跟甲○○、丙○○購買幾次毒品？）我是於95年1月去丙○○中清路的住處
    向甲○○購買半兩的海洛因，我交給甲○○15萬元，是當場
    交付給甲○○，海洛因也是他交給我的，當時丙○○也有在
    房子前面，我是在房子後面交錢給甲○○。第二次是95年2
    月初，我打電話過去，我不確定是甲○○或丙○○接的電話
    ，但是我確定是他們其中一人接的電話，我是購買一兩的海
    洛因，這次就是我剛才所稱丙○○將毒品送到我臺南縣永康
    市○○○街之租屋處的那一次，丙○○是與他的一個朋友來
    的，但我不認識那個人，我當場交付15萬元，....。」、「
    （問：丙○○交一兩的海洛因給你的時候是否用透明的夾鍊
    袋裝著？）外面是用空的飲料鋁箔包裝著，下面挖一個洞，
    放進上開透明夾鍊袋內含海洛因。」等語（原審卷(二)第296
    至397頁）等情相符。
  (3)而如附表二編號4部分，亦有甲○○與辰○○討論毒品之通
    訊監察譯文可參（彰化縣警察局彰警刑偵三字第095002081
    0號警卷第10頁〈本院編號號卷〉）。
  (4)再參以被告丙○○與甲○○長期共同居住於被告丙○○位於
    臺中市○○路之住處，被告丙○○知悉甲○○從事販毒之行
    為、及知悉方棋勝等人施用毒品海洛因等節，亦據被告丙○○供承、甲○○、子○○各為證述在卷（原審卷(二)第296至
    298、305至309、430頁），是被告丙○○就甲○○販賣第一
    級毒品海洛因與子○○、辰○○當已有所知悉，而被告丙○○仍持甲○○販售與子○○、辰○○之第一級毒品海洛因交
    付與子○○、辰○○二人，自與甲○○共同犯販賣第一級毒
    品與子○○、辰○○二人明確。
  (5)至於子○○於原審法院審理中結證稱：「丙○○送來海洛因
    是以空的飲料鋁箔包裝，我當場交付15萬元，說是甲○○要
    借錢」，及甲○○於原審法院審理中結證稱：「不知道丙○○是否知道送的是海洛因。」云云，各與其二人於上開偵查
    中結證內容不符，顯係翻異迴護被告丙○○之詞，不足作為
    有利被告丙○○之認定。
  (三)被告丙○○犯如附表三所示販賣第二級毒品甲基安非他命部
    分：
    被告丙○○就伊認識如附表三所載之證人，及伊確有使用00
    00-000000號行動電話，暨如附表三編號1至4所示之證人丁○○、未○○、癸○○、方棋勝等四人皆有施用第二級毒品
    甲基安非他命之犯行，除據丁○○、未○○、癸○○、方棋
    勝四人於偵查、原審法院審理中各為結證在卷，且為被告丙○○所不否認，堪認為屬真實，合先敘明。
    經查：
  1.如附表三編號1、2部分〈被告丙○○販賣第二級毒品甲基安
    非他命予丁○○、未○○〉：
  (1)證人丁○○於偵查中結證稱：「我於過年後不久開始向丙○○買安非他命，大概4、5次，我以0000-000000打他〈指被
    告丙○○〉的手機0000-000000聯絡，我們約在他中清路家
    中交易」等語（95年度偵字第4119號偵查卷第210至211頁）
    ，並於原審法院審理中結證稱：「（問：你是否於95年2、3
    月到丙○○的家拿過安非他命？）有的，次數我忘記了。每
    次所拿的重量也不一定，最少1千元，最多3千元。」、「我
    也有拿過1千元，總共跟他〈指被告丙○○〉購買安非他命4
    次，購買3千元的次數比較多，而購買1千元的次數只有1次
    ，其餘都是3千元。」、「（問：購買的時間是在95年2、3
    月間？）是的。」、「（問：你當時是用那隻電話聯絡？）
    我以我自己的0000-000000打丙○○的電話，號碼我忘記了
    ，我打過去都是丙○○本人接的。我每次丙○○都直接跟我
    約定我所要購買的安非他命金額、數量、交易地點、時間，
    並沒有聽到他在詢問別人的意見。」、「（問：這四次丙○○都在那裡將安非他命交給你？）在丙○○住的中清路附近
    ，或是我戶籍地樓下。」等語（原審卷(二)第285至287頁）；
    另佐以及被告丙○○於偵查中亦供承稱伊有將甲基安非他命
    交付予丁○○（95年度偵字第5954號偵查卷第39頁）等語，
    堪認上開丁○○證稱其有向被告丙○○購買第二級毒品甲基
    安非他命之證述內容即非無憑。
  (2)此外，並有被告丙○○與丁○○之電話通聯紀錄、監聽譯文
    附卷可查（彰化縣警察局彰警刑偵三字第0950021471號警卷
    第17至19頁〈本院編號卷〉），堪認上開丁○○之證言足
    堪採信。
  (3)又丁○○於偵查中證稱：〈向被告丙○○購買甲基安非他命
    4、5次〉等語，於原審法院審理中則明確證稱：〈向被告丙○○購買甲基安他命4次，1千元1次，3千元3次〉等語，則
    丁○○於偵查、原審法院審理所證述向被告丙○○購買第二
    級毒品甲基安非他命之次數、價款皆有所出入。本院依據卷
    內丁○○與被告丙○○僅於95年3月6日下午17時08分起有通
    話紀錄一次紀錄（95年度偵字第4119號偵查卷第186頁），
    其餘丁○○證稱多次以電話聯絡被告丙○○以購買第二級毒
    品甲基安非他命，則無任何電話通聯紀錄可資憑佐，復以刑
    事有疑利益歸於被告之原則，本院認定丁○○證稱向被告丙○○購買第二級毒品甲基安非他命施用，係95年3月6日下午
    17時08分起有以行動電話聯絡購買之該次具有積極證據足以
    證明，購買第二級毒品甲基安非他命之價格，亦以丁○○證
    稱之最少價格之1千元有利於被告丙○○，並以此作為被告
    丙○○犯販賣第二級毒品甲基安非他命予丁○○部分斷罪之
    依據，其餘丁○○證稱有向被告丙○○購買3次〈即起訴書
    認定與丁○○證稱被告丙○○販賣第二級毒品甲基安非他命
    4次，減除認定有罪之1次。〉，皆不足以採為被告丙○○不
    利之認定〈另詳后不另為無罪判決諭知部分〉。
  (4)再查，證人未○○於偵查中結證稱：「（問：何時跟丙○○
    買的？買什麼毒品？買多少錢？）買安非他命，買一千元，
    買過1、2次，約在過年時買的。」、「（問：是己○○帶你
    去的？）是。」、「（問：你在現場交1千元給他〈指被告
    丙○○〉，他當場交安非他命給你？）是。」等語（95年度
    偵字第5954號偵查卷第39至40頁），於原審法院審理中結證
    稱：「（提示95年9月8日偵訊筆錄）（問：你稱己○○載你
    去丙○○的住處你向丙○○購買安非他命1次或2次？）是的
    ，我只有跟他〈指被告丙○○〉購買過1次，是去年的二月
    中旬時間是如同我在偵訊時所述，我向丙○○購買1包，並
    當場交付1千元，實際的重量我沒有去秤，所以不知道，我
    大約吸用幾口就用完了。該次是己○○帶我過去與他們認識
    ，我本來不知道丙○○有在販賣安非他命，己○○告訴我並
    帶我去向丙○○購買安非他命，....。己○○介紹我認識一
    個人，他說要帶我去認識，我去到那裡的時候，因為我那時
    候有在吸用毒品安非他命，所以我就告訴己○○說是否有安
    非他命可以購買。」等語（原審卷(三)第424頁），而此證述
    內容並核與己○○於偵查中結證稱其有帶未○○至被告丙○○住處向被告丙○○購買甲基安非他命等語（95年度偵字第
    4119號偵查卷第168頁）相符，堪認上開未○○上開證述內
    容即非無憑。此外，並有被告丙○○與未○○之電話通聯紀
    錄、監聽譯文附卷可查（95年度偵字第5954號偵查卷第15、
    16、34頁），堪認上開未○○之證言，堪為採信。
  (5)至於未○○於偵查中證稱向被告丙○○購買甲基安非他命1
    、2次，與於原審法院審理中則明確證稱向被告丙○○購買
    甲基安非他命1次，價格1千元等語雖有不符，自應以未○○
    於原審法院審理中明確之證述為可採信，本院亦以此作為被
    告丙○○犯販賣第二級毒品甲基安非他命予未○○之斷罪依
    據，惟此尚無從執為被告丙○○有利之認定，附此敘明。〈
    起訴書亦記載被告丙○○販賣一次、價格1千元之第二級毒
    品甲基安非他命予未○○。〉
  2.如附表三編號3、4部分〈被告丙○○販賣第二級毒品甲基安
    非他命予癸○○、方棋勝〉：
    被告丙○○坦承認識證人癸○○、子○○，惟矢口否認有與
    己○○、乙○○共同販賣第二級毒品甲基安非他命，辯稱：
    伊向己○○借款買車，並簽發其上載明利率、期限之本票一
    張交付己○○，匯入己○○臺中逢甲郵局帳戶之8萬元、3萬
    元，係針對上述所欠款項之清償，後改辯稱：係乙○○販售
    甲基安非他命予伊，伊再以原價轉讓與癸○○、子○○，癸○○、子○○匯入買受甲基安非他命之價金帳戶是己○○所
    告知云云。
    經查：
  (1)被告丙○○與乙○○、己○○等三人共同犯如附表三編號3
    、4所示之販賣第二級毒品甲基安非他命一節，已據被告丙○○於偵查中以證人身分結證稱：「（問：己○○帳戶裡的
    11萬是什麼錢？）是癸○○匯了8萬元，臺南「長腳」那邊
    匯了3萬元。」、「（問：為何癸○○要匯8萬元給己○○？
    ）是己○○拿安非他命給我，我再交給癸○○，然後我載他
    去永靖鄉交貨，賣得8萬元，我再拿去匯到己○○的帳戶。
    」、及「（問：匯到己○○帳戶的8萬元是你與癸○○去交
    安非他命的錢？）是。」、「（問：另外臺南「長腳」〈方
    棋勝〉匯的3萬元也是賣毒品的所得，一樣是你載癸○○去
    臺南送的？）我知道3萬元是賣安非他命所得，該次是與癸○○一起送毒品去臺南，安非他命是乙○○給我的，癸○○
    只是陪我一起去而已。」、「（問：己○○說大年初五去你
    家時，有看到乙○○拿7.5兩的安非他命去你家？）是，乙○○拿來的，上述賣安非他命3萬、8萬元之所得就是賣此次
    乙○○拿來的安非他命。」、「（問：當時是否有找己○○
    投資現金賣毒？）我沒有找他，是乙○○找己○○談的，說
    賣得的錢會分他一份，己○○隔天就拿20萬現金來，本來他
    是私下要交給乙○○，....，所以就經我的手，轉給乙○○
    。」、「（問：為何乙○○會交安非他命給癸○○？）癸○○是我們朋友，他說他那邊有人要，所以乙○○就交毒品給
    他去賣，癸○○賣得的錢就再交給我去郵局匯，於匯款的當
    天去賣。」、「（問：知否匯3萬元為何人？）姓名我不知
    道，有看過，他是先匯錢到己○○的戶頭後，我.... 隔天
    再拿安非他命再送下去給他，當時他到永康交流道帶我們到
    他永康市的租屋處，在他家裡交貨。」、「第二次是送3萬
    元安非他命去〈指方棋勝住處〉。」等語（95年度偵字第41
    19號偵查卷第203至204、230至231、255頁）。
  (2)而被告丙○○於偵查中自白認罪供述情節，核與己○○於偵
    查中結證稱：「（問：丙○○是否有簽一張20萬元的本票？
    ）是。」、「（問：為何後來會到鐘家洲手中？）因丙○○
    欠我20萬元，鐘家洲看不過就去幫我討。原因於今年2月初
    我到丙○○家中，他與乙○○說有好康要報我賺，他們拿了
    7兩半的安非他命，但當晚就需要給鐘家洲50萬元，他們錢
    不夠，就找我投資，說好如果有賺錢大家一起分，隔天我拿
    了20萬現金到丙○○家中交給丙○○與乙○○。事後我收到
    1次1萬元、1次1萬8千元的紅利，但本金20萬元都沒有給我
    ，我才請鐘家洲幫我向丙○○要債，丙○○逼不得已才簽20
    萬元的本票給我抵債。」、「（問：是否在你的帳戶裡收到
    臺南「長腳」所匯的11萬元？）是，是丙○○將上述7兩半
    的安非他命其中部分賣給臺南「長腳」所得，因為他們沒有
    帳戶，經過我的同意，將錢匯到我的帳戶，我再從裡面提出
    10萬元交給在旁的丙○○，剩下的1萬元他說是我的紅利，
    另外丙○○有再叫他小弟拿給我1萬8千元的紅利，也是賣毒
    品所得。」（95年度偵字第4119號偵查卷第120頁）、「（
    問：乙○○跟你借帳戶匯錢一事，是那一個帳戶？）是逢甲
    郵局，帳號00000000000000，當時匯了11萬元進到該帳戶，
    ....。」、「（問：這11萬元為販毒所得，是何人賣給何人
    ？）丙○○賣1兩多的安非他命給臺南的「長腳」之所得，
    匯錢時間是二月份某天。」、「（問：為何知道丙○○將安
    非他命賣給臺南「長腳」？）我於丙○○家中，聽到丙○○
    打電話給臺南的「長腳」，有提到要賣1兩安非他命給臺南
    的「長腳」這件事，隔天早上11時許，乙○○到我上班的地
    點外面，要我借他我的帳戶使用，我告訴他我的帳號，對方
    匯11萬元進入我的帳戶，乙○○叫我從提款機提10萬元出來
    ，剩下之1萬元則是還給我的。」、「（問：為何確定11萬
    元是賣安非他命給臺南「長腳」的錢？）匯款當天，乙○○
    與丙○○有通電話談轉帳的事，乙○○後來有跟我說11萬元
    是臺南「長腳」匯過來的，需要借我的帳戶使用。」（95年
    度偵字第5407號偵查卷第18至19頁）；方棋勝於偵查中結證
    稱：「（問：綽號是否叫「長腳」？）丙○○會叫我「長腳
    」。」、「（問：匯3萬元作何用？）買毒品安非他命的錢
    ，我先匯過去，庭上之「阿華」〈即被告丙○○〉隔天再送
    到臺南給我。」、「（問：你是與誰聯絡買毒品？）我都是
    與「阿華」（丙○○）聯絡，....，第二次年2月9日，一樣
    先打電話給「阿華」，我當天匯3萬元，他隔天再開一臺休
    旅車送安非他命到臺南租屋處給我，....。」等語（95年度
    偵字第4119號偵查卷第255頁）；證人官家宏於偵查中結證
    稱：「（問：認識綽號「長腳」？）認識，他是我同案被告
    ，正名叫方棋勝，聽說他目前也在關。」、「（問：95年2
    月9日匯款至己○○帳戶之3萬元是否你所為？）（提示匯款
    單）我記得匯過3萬元，匯給誰忘了，是「長腳」叫我去匯
    的，我匯過去再打給對方。」等語（95年度偵字第4119號偵
    查卷第241頁）相符。
  (3)再被告丙○○與己○○、乙○○共同連續犯販賣第二級毒品
    甲基安非他命罪〈即如附表三編號3、4部分〉，其中己○○
    、乙○○二人部分已經臺灣彰化地方法以95年度訴字第1636
    號判處罪刑，經上訴本院以96年度上重訴字第30號駁回上訴
    ，再經最高法院以97年度臺上字第2158號駁回上訴確定在案
    ，有判決書各在卷可憑。
  (4)此外，復有被告丙○○和己○○間之電話通聯譯文有討論合
    夥之對話、己○○之臺中逢甲郵局帳號：000000-0號帳戶歷
    史交易清單、被告丙○○匯款8萬元入己○○之上揭帳戶匯
    款單、子○○委託官家宏匯款3萬元入己○○之上開帳戶匯
    款單（95年度偵字第4119號偵查卷第151至153、236頁，95
    年度偵字第5407號卷第23至25、32、33頁）、丙○○與己○○間有關匯款對話之電話通聯譯文（95年度偵字第4119號偵
    查卷第97頁）附卷可憑，堪認己○○確有投資現金20萬元，
    與被告丙○○、乙○○共同犯如附表三編號3、4所示之販賣
    第二級毒品甲基安非他命之罪。
  (5)至於：
  被告丙○○雖抗辯稱己○○所交付上揭20萬元現款，係為買
    車而向己○○所借得之款項，迄今尚未清償之數額有6萬元
    ，及尚欠餘款並未包含利息等云云，除與伊於偵查中以證人
    身分具結證述之情節不符外，復與己○○上開證稱渠投資20
    萬元與被告丙○○、乙○○共同犯販賣如附表三編號3、4所
    示之第二級毒品甲基安非他命牟利一節迥異；另證人酉○○
    於本院上訴審雖結證稱：曾陪同己○○去向丙○○討20萬元
    借款，是己○○跟我講的等語，但同時結證稱：不知該20萬
    元之用途等情（本院上訴審卷(二)第44頁背面、45頁），可見
    酉○○所證上開20萬元係借款云云，僅係聽聞，並非親身經
    歷，且不知該20萬元之用途，酉○○上開證述，自難以據為
    有利被告丙○○之認定，被告丙○○此部分辯解，皆難憑採
    。
  被告丙○○與乙○○另抗辯稱己○○出資20萬元係為經營卡
    拉OK云云。惟此，己○○於偵查中已結證否認與被告丙○○
    、乙○○間有合夥經營卡拉OK之情（95年度偵字第4119號偵
    查卷第174頁），被告丙○○此之所辯，亦諉無可採。
  另子○○於原審法院審理中結證稱：「請官家宏匯款到己○○帳戶是丙○○向我借錢。」云云（原審卷(二)第297頁背面
    ），除明顯與其於偵查中結證內容相異，並與被告丙○○上
    開供承情節不符，顯係翻異迴護被告丙○○之詞，不足以採
    為被告丙○○有利之認定。
  (四)被告乙○○犯如附表四所示販賣第一級毒品海洛因部分：
    被告乙○○就伊認識如附表四所載之證人，及伊確有使用00
    00-000000號行動電話，暨如附表四編號1至2所示之證人辛○○、甲○○等二人皆有施用第一級毒品海洛因之犯行，除
    據辛○○、甲○○二人於偵查、原審法院審理中各為結證在
    卷，且為被告乙○○所不否認，堪認為屬真實，合先敘明。
    且查：
  1.如附表四編號1部分〈被告乙○○販賣第一級毒品海洛因予
    辛○○〉：
  (1)證人辛○○於偵查中結證稱：「（問：有無向乙○○買毒品
    ？）約有買過10次海洛因，時間是從95年2月起至4月。」、
    「（問：如何向他〈指被告乙○○〉買？）我用我的手機00
    00-000000打乙○○的點話0000-000000與他聯絡，如果他有
    新貨的話，也會主動問我要不要，於電話中跟他約定交易的
    時間、地點及數量，再進行交易，乙○○都與我約在員林鎮
    ○○街上幼稚園的停車場交易，每次3000至5000元。」、「
    （問：與乙○○從3月1日至3月密切聯繫是否為了交易毒品
    ？）是，與他〈指被告乙○○〉聯絡買海洛〈應係海洛因之
    誤〉的事。」等語（95年度偵字第6969號偵查卷第37頁）；
    再於原審法院96年2月6日上午10時20分審理中結證稱：「（
    問：警察去妳家搜索之前，妳是否有吸用毒品？）有的。我
    是最後一次吸用大約95年5月份，我是從95年1、2月份開始
    吸用海洛因。」、「（問：妳所吸用的海洛因如何來？）是
    購買的，向乙○○購買的。」、「（問：妳在什麼時間、地
    點用何方式去購買？）時間我不太記得了，大約是在95年1
    、2月份，到3、4月間去購買的，前後購買幾次我忘記了。
    每次購買3、5千元不等。我先電話聯絡，乙○○先跟我收錢
    ，再碰面的時候，乙○○才交付海洛因給我。我所購買的方
    式都是如此。」、「（問：妳購買3、5千元的海洛因可以維
    持幾天？）約吸用3、4天。」、「（問：妳除了向乙○○購
    買海洛因外，是否還有向別人購買海洛因？）我有跟綽號「
    阿和」的人購買過毒品。購買時間忘記了，約95年4月間，
    跟他購買過2、3次。」、「（問：妳既然有向乙○○購買，
    為何還向「阿和」購買？）因為我後來聯絡不上乙○○，才
    會向「阿和」購買，是以前認識的朋友介紹向「阿和」購買
    。」、「（問：妳是否跟乙○○有債務糾紛？）是的，我借
    給乙○○9萬元。」、「（問：乙○○曾稱他的車子撞壞了
    ，所以拿妳的車子去「金寶公司」貸款5萬元？）是的，而
    他後來並沒有還我這筆錢，我有去找他，但他避不見面。」
    、「（問：妳是否有因精神方面的疾病到「彰化署立醫院」
    就診？）有的，我因為感官性憂鬱而就診，從去年就診到95
    年8月事發。」、「（問：妳現在好了嗎？）比較常失眠而
    已。」、「（問：精神疾病是否會讓妳產生幻覺？）不會。
    」、「（問：妳是否會因為9萬元的債務而作偽證？）不會
    。」、「（問：妳向乙○○購買海洛因10次？）是的。大約
    3千元及5千元的次數各一半，各5次。」、「（問：妳打電
    話都是乙○○接的？）是的。而且他都直接跟我約定購買海
    洛因的價格、數目，都是他直接交給我的。」等語（原審法
    院96年2月6日上午10時20分審理筆錄）；再於本院98年3月1
    9日上午11時審理中結證稱：「（問：曾經於95年警詢時，
    接受觀察勒戒或是強制戒治，這是何時的事情？）勒戒是90
    年的時候，戒治是92年的時候。」、「（問：當時是施用何
    種毒品？）海洛因與安非他命。」、「（問：92年戒治之後
    有無再吸時海洛因？）有戒掉一陣子，但是後來又陸陸續續
    吸食。」、「（問：92年之後這種情形，海洛因如何來的？
    ）還沒有認識乙○○之前是朋友介紹的，94年之後認識乙○○，94年底就向乙○○購買海洛因到95年。」、「（問：認
    識乙○○之後，有無交往過？）沒有。」、「（問：之前陳
    述乙○○欠妳錢，從何時開始欠你錢？總共多少？）95年他
    向我借錢，他說要修車用，金額5萬多元。」、「（問：妳
    有要求他什麼時候還？）當時沒有，但是後來我就聯絡不上
    他了。」、「（問：不接電話大概何時？）大概四月份。」
    、「（問：何時催他還錢？）三月份我有陸陸續續打電話給
    他，不是沒有人接，就是接起來就掛斷。」、「（問：乙○○有無還過妳錢？）沒有。」、「（問：為何會向乙○○買
    海洛因？）因為我姐姐〈指證人寅○○〉與他認識，94年底
    介紹我們認識，後來我才知道他有在發藥〈指賣海洛因〉，
    他就要我的手機號碼，他打電話給我，就這樣聯絡上。」、
    「（問：剛才妳說他〈指被告乙○○〉有在發藥，是有在賣
    還是什麼意思？）有在賣。」、「（問：第一次何時向他買
    ？）94年底，國曆年的時候，第一次見面的時候，我並沒有
    向他買毒品，我是用海洛因之後，我才陸陸續續向他買，金
    額一次3千到5千元，大概有10幾次。我無法確定第一次究竟
    是幾月幾日，但是我確定是94年底到95年3月份的時候，大
    概買了10幾次。」、「（問：如何與他〈指被告乙○○〉聯
    絡？）電話聯絡，我用我的0000-000000號電話打給他的，
    他的電話號碼我現在已經忘記了，通聯紀錄裡面應該有。」
    、「（問：這段時間他〈指被告乙○○〉有欠你錢，買毒品
    時有無付他錢？）有，是後來我向他要錢，有幾次他就用拿
    藥的錢下去抵。」、「（問：大概多久買一次？）用完的時
    候。」、「（問：多久？）不定時，有時二三天、四五天、
    一個禮拜都有可能，要看我拿的量有多少。」、「（問：3
    千可以買多少量？）我不知道那個量，但我可以陳述夠我施
    打的次數，大約可以供我打8、9次左右。」、「（問：確定
    他〈指被告乙○○〉欠妳的錢是五萬元？）是。」、「（問
    ：之前對檢察官說過是從95年2月到4月向乙○○買毒品，為
    何與現在陳述不同？）可能是我記錯了，就是94年底到95年
    ，我是94年底認識他的，到95年。我94年第一次與他認識時
    ，第一次的時候並沒有向他買毒品。我是95年才向他買的。
    」、「（問：妳是向乙○○買毒品？）是。」、「（問：如
    何將毒品交給你？在什麼地方？）他開一臺克萊斯勒的車子
    ，他直接拿到我租屋處樓下有一個托兒所的停車場那裡。」
    、「（問：包裝？如何拿給你？）透明的夾鏈袋，他到我租
    屋處樓下，他打電話給我，我就下去拿，有時候我坐到車子
    裡面去拿，有時候他將車窗搖下來拿給我。」、「（問：以
    前陳述說用0000-000000的電話聯絡，剛才為何陳述用0000-
    000000電話聯絡的？）當時我有二支手機。」、「（問：究
    竟用哪一支手機聯絡的？）二隻都有。」、「（問：之前陳
    述打給乙○○的電話是0000-000000，是否正確？）對。」
    、「（問：原審作證時陳述總共向乙○○買10次，3千元5次
    ，5千元的5次，是否正確？）前後大概有10幾次，買的金額
    不等，差不多是各半。」、「（問：是否就是通聯紀錄上的
    時間去買的？）對。」等語（本院98年3月19日上午11時審
    理筆錄）。亦即辛○○證稱其施用之毒品海洛因，係向被告
    乙○○購得一節，先後結證明確。
  (2)另參以辛○○與被告乙○○確有電話通聯，有通聯紀錄可按
    （95年度偵字第6969號偵查卷第27至29頁），且被告乙○○
    亦供稱辛○○證稱撥打之0000-000000號行動電話確為伊使
    用等語（0000-000000號行動電話申請使用之人為被告乙○○之妻戊○○〈原審卷(一)第213頁〉），足認辛○○證稱有
    向被告乙○○購買第一級毒品海洛因供為施用一節，堪以認
    定為屬真實。
  (3)至於被告乙○○於原審法院審理中抗辯稱伊積欠辛○○款項
    遲未清償，辛○○之證言為挾怨報復，另辛○○患有憂鬱症
    之精神方面病症，故辛○○所證述不可採信云云。查被告乙○○確積欠辛○○款項遲未清償，及辛○○曾因患憂鬱症疾
    就醫治療之事實，雖經辛○○於原審法院審理、本院審理中
    各為證稱在卷，然辛○○於偵查、原審法院審理中、本院審
    理中均經具結，對於向被告乙○○購買販賣海洛因等節證述
    歷歷（詳見上述辛○○之證言部分），於原審法院審理、本
    院審理中更證稱確有向被告乙○○購買毒品，並非因乙○○
    積欠其款項而挾怨報復，另其前雖曾患有憂鬱症，然已就醫
    診治，並無精神上問題等語明確（原審卷(二)第288、289頁，
    本院上述審理筆錄），是被告乙○○上開辯詞，即無可採信
    。
  (4)又辛○○於偵查中、原審法院審理、本院審理中雖皆證稱：
    〈向被告乙○○購買海洛因10餘次，價款3、5千元〉等語，
    惟辛○○於偵查、原審法院審理、本院審理中歷次證言中皆
    證稱係以行動電話與被告乙○○持用之0000-000000號行動
    電話聯絡購買海洛因等語〈詳見上述(1)關於辛○○之證言〉
    ；另再依據卷內辛○○與被告乙○○所持用行動電話之通話
    紀錄，僅有95年3月1日至95年3月3日之紀錄（95年度偵字第
    6969號偵查卷第27至29頁），其餘均無通聯紀錄有資憑佐，
    是關於辛○○證稱有以電話聯絡被告乙○○購買第一級毒品
    海洛因，自僅有於95年3月1日至95年3月3日之通聯紀錄可資
    佐證；再者，辛○○於原審法院審理中已明確證稱購得一次
    海洛因，可施用三、四天等語，於本院審理中亦證稱購得一
    次海洛因，可施用二三天、或三四天、或一星期等語〈詳見
    上述(1)關於辛○○於原審法院審理與本院審理之證言〉，是
    辛○○於95年3月1日至95年3月3日多次以行動電話與被告乙○○聯絡，依據辛○○上開關於購買海洛因施用日數之情節
    ，僅以向被告乙○○購買一次海洛因為可採；本院復以刑事
    有疑利益歸於被告之原則，本院認定辛○○證稱向被告乙○○購買第一級毒品海洛因施用，係於95年3月1日至95年3月3
    日之間以行動電話聯絡購買之該次具有積極證明，購買第一
    級毒品海洛因之價格，以辛○○證稱之最少價格之3千元有
    利於被告乙○○，並以此作為被告乙○○犯販賣第一級毒品
    海洛因予辛○○部分斷罪之依據，其餘辛○○證稱有向被告
    乙○○購買9次〈即起訴書認定與辛○○證稱被告乙○○販
    賣第一級毒品海洛因10次，減除認定有罪之1次。〉，皆不
    足以採為被告乙○○不利之認定〈另詳后不另為無罪判決諭
    知部分〉。
  2.如附表四編號2部分〈被告乙○○販賣第一級毒品海洛因予
    甲○○〉：
    被告乙○○就伊認識甲○○，而甲○○並有將如附表四編號
    2所示之款項交予伊之情節並不爭執，惟抗辯稱甲○○所交
    付之款項係購買茶葉價款云云。
    惟查：
  (1)證人甲○○於偵查中結證稱：「（問：何時〈應係漏載向〉
    乙○○買毒品？）95年3、4月份，向他買2次海洛因，....
    ，都是約在員信鎮溝皂巷的涵洞裡與他〈指被告乙○○〉交
    易，每次買2萬至2萬6千元的海洛因，一次給現金，一次匯
    款，帳戶他說是他太太的帳戶。」等語（95年度偵字第4119
    號偵查卷第260頁）；於原審法院96年2月6日上午10時20分
    審理中結證稱：「（問：你如何認識乙○○？）是94年過年
    後95年初，在「大目」家。經由綽號「大目」的丑○○介紹
    認識的。」、「（問：你是否有向乙○○購買毒品？）有的
    ，....。」、「（問：你總共向他〈指被告乙○○〉購買過
    幾次毒品？）二次。....。」、「（問：你跟他〈指被告乙○○〉購買二次各為多少錢？）一次約二萬，另外一次約二
    萬六千元到二萬八千元之間，我是打他的行動電話與他聯繫
    ，第一次是約在一個朋友住的地方跟他拿毒品，是一手交錢
    一手交貨，第二次是用匯款二萬元，六千元現金支付，我當
    時是請我女朋友林佩棋〈庚○○之誤〉匯款到彰化縣「埔心
    鄉農會」的帳戶。」、「（問：你為何在最後一次偵查時才
    說乙○○有賣你毒品？）之前我不知道乙○○的名字，我都
    叫他「白賊義」（臺語）。」、「（問：你之前稱一次交現
    金，一次匯款，為何與今日所述不符？）我二次都是向他購
    買一錢，匯款的是第一次或第二次我已經記不得了。」、「
    （問：你有無跟乙○○購買茶葉？）沒有。」、「（問：乙○○稱匯款是因為在丙○○家裡跟乙○○購買茶葉的緣故才
    匯款？）不是，我對他們的說詞存疑，乙○○、丙○○所說
    的不實在，我覺得說話要對得起良心。」、「（問：乙○○
    於95年4月8日就入監服刑，有何意見？）（提示乙○○在監
    在押紀錄表）我確實有跟乙○○購買二次海洛因，但確實時
    間我忘記了，時間就是95年3、4月間。我是撥打他的行動電
    話，但是行動電話號碼我已經不記得了。二次交付的地點都
    是在彰化縣員林鎮溝皂巷之某涵洞下，我剛才稱是在有人的
    住處，就在該員林鎮溝皂巷之某涵洞附近。一次是交付現金
    二萬元，另一次是匯款二萬元到乙○○妻子埔心鄉農會的帳
    戶，六千餘元現金交付。」等語（原審法院96年2月6日上午
    10時20分審理筆錄）。亦即甲○○分別證稱先後二次向乙○○購買第一級毒品海洛因等語明確。
  (2)又被告乙○○除不否認伊有向甲○○收取附表四編號2所示
    款項之事實外，並有被告乙○○之妻戊○○所有之「埔心鄉
    農會」帳號：00000-0-0號存摺一本在卷可考（原審卷(一)第
    172、173頁）。另本院再向彰化縣「埔心鄉農會」調取上述
    戊○○帳戶交易明細，於95年4月6日確有甲○○所證稱以庚○○名義匯入17000元款項之紀錄，有上開農會98年3月30日
    心鄉農信字第0980000442號函檢附上開帳戶交易明細表一件
    附於本院卷(四)第20至22頁可憑，益徵甲○○上開證述內容，
    並非無憑，即可採認。至於庚○○於本院98年3月19日上午
    11時審理中雖證稱未幫甲○○匯購買毒品款項入上述戊○○
    帳戶內等語，惟庚○○該時與甲○○合夥經營中藥事業，生
    意往來大概都用匯款一節，亦據庚○○於本院審理中結證屬
    實，則甲○○既與庚○○合夥經營中藥商業，甲○○不願告
    知庚○○匯入戊○○上開帳戶內之款項係購買第一級毒品海
    洛因之價款，以免影響其二人合夥關係，自無違一般常情，
    尚難以庚○○匯入上開款項時不知係甲○○購買第一級毒品
    海洛因之價款，即為被告乙○○有利之認定。
  (3)再查，被告乙○○於原審法院審理中雖辯稱甲○○身為販賣
    海洛因之人，無須向伊購買海洛因云云，然甲○○除犯有本
    件販賣第一級毒品罪外，並有施用海洛因習慣一節，已據甲○○結證在卷，甲○○於原審審理時更證稱係因上游貨源中
    斷，必須另謀海洛因之來源供己吸食，乃向被告乙○○購買
    海洛因等語，甲○○此之證述，亦未悖於一般常理，被告乙○○此之抗辯自無足採。
  (4)另查，被告乙○○再辯稱甲○○上開匯入戊○○帳戶款項，
    係購買茶葉價款云云。然甲○○於原審法院審理中已結證否
    認有向被告乙○○購買茶葉等語；而證人即乙○○之妻姊戌
    ○○固於本院上訴審審理中結證稱：有請被告乙○○幫忙銷
    售茶葉，還錢請他匯到戊○○帳戶等語，然亦坦言不知乙○○賣茶葉之對象等語（本院上訴卷第46頁）；又己○○於原
    審法院審理中雖亦證稱被告乙○○有出售茶葉予甲○○云云
    ，惟此與被告乙○○於原審法院所供稱：「是因為朋友介紹
    我才認識甲○○，他才介紹己○○來向我辦貸款」即被告乙○○供稱甲○○、己○○二人找伊係向為辦貸款等語不符，
    是己○○、戌○○之上開證述，自不能證明上開甲○○匯入
    戊○○帳戶款項，係甲○○向被告乙○○購買茶葉而來，難
    以作為有利被告乙○○之認定，被告乙○○此之抗辯，亦無
    可採信。
  (5)至於起訴書雖記載被告乙○○於95年3、4月間，先後二次販
    賣價格2萬元、2萬6千元之第一級毒品海洛因予甲○○等語
    。其於先後販賣二次第一級毒品海洛因、暨其中一次價款為
    2萬元部分，經甲○○歷為證述屬實，並無疑義，惟另一次
    〈即有匯款部分〉，係於95年4月6日匯款，匯入1萬7千元，
    有上述彰化縣「埔心鄉農會」函復本院檢送戊○○帳戶交易
    明細可憑，本院復佐甲○○上開證稱是先給付部分現金6千
    元，其餘是匯款等語，是關於被告乙○○先後二次販賣第一
    級毒品海洛因予甲○○之時間，應係95年3月間至95年4月6
    日前，價款其中一次為2萬元，另一次則為2萬3千元〈即匯
    款1萬7千元+甲○○當場給付之現款6千元=2萬3千元，〉為
    正確，起訴書上開所指容有誤會，應由本院予以更正，並以
    此作為被告乙○○犯販賣第一級毒品予甲○○部分斷罪之依
    據。
  (五)我國查緝販賣毒品執法甚嚴，又販賣海洛因及安非他命既係
    違法行為，當非可公然為之，亦無公定價格，且容易分裝並
    增減份量，而每次買賣之價量，可能隨時依雙方關係深淺、
    資力、需求量及對行情之認知、來源是否充裕、購買者被查
    獲時供述購買對象之可能風險之評估等情形，而異其標準，
    非可一概而論；販賣之利得，除被告就販賣之價量俱明確供
    述外，委難察得實情，販賣之人從價差或量差中牟利之方式
    雖異，其意圖營利之販賣行為則同一。是以因海洛因、安非
    他命量微價高，販賣者率有暴利可圖，苟非意圖販賣營利，
    一般人焉有可能甘冒重度刑責而販賣第一、二級毒品海洛因
    、甲基安非他命，衡諸己○○於偵查中結證稱因見被告甲○○、乙○○、丙○○販毒獲利甚豐，投資被告乙○○、丙○○20萬元以販毒等情節（95年度偵字第4119號偵查卷第119
    頁），堪認被告甲○○、丙○○、乙○○確有營利之意圖甚
    明。
  (六)被告乙○○及其原審之選任辯護人雖辯稱：檢察官於起訴書
    指稱販賣之物均未送鑑定，難以確認是第一級毒品海洛因云
    云。惟查，被告乙○○有施用第一級毒品海洛因之前案，如
    附表四編號1、2所示之證人辛○○、甲○○〈即第一毒品海
    洛因買受人〉，亦分有施用第一級毒品習性，渠等當有能力
    分辨所購買之物是否為第一級毒品海洛因，且被告乙○○確
    有販賣第一級毒品海洛因予辛○○、甲○○二人，既經辛○○、甲○○二人結證明確，自可認定如附表四編號1、2所示
    之交易物確係第一級毒品海洛因，上開抗辯內容，自不足以
    執為被告乙○○有利之認定。
  (七)此外，且有搜索扣押筆錄、扣押物品目錄表、扣押物品收據
    \無應扣押之物證明書（本院編號號警卷第60至62頁）〈
    被告甲○○部分〉附卷可資佐證。
  (八)綜上事證相互以觀，本案事證已臻明確，被告甲○○、丙○○、乙○○分別犯有如附表一、二、三、四所示之罪，均洵
    堪認定，應依法予以論科。
三、新舊法之比較：
    查被告三人於犯罪後，刑法部分條文於94年1月7日修正公布
    ，並於95年7月1日施行。按行為後法律有變更者，適用行為
    時之法律，但行為後之法律有利於行為人者，適用最有利於
    行為人之法律，修正後刑法第2條第1項定有明文。此條規定
    係規範行為後法律變更所生新舊法律比較適用之準據法，本
    身尚無新舊法比較之問題，於新法施行後，應一律適用新法
    第2條第1項之規定，為「從舊從輕」之比較，先予敘明。再
    按本次法律變更，比較時應就罪刑有關之共犯、未遂犯、想
    像競合犯、牽連犯、連續犯、結合犯，以及累犯加重、自首
    減輕暨其他法定加減原因（如身分加減）與加減例等一切情
    形，綜其全部罪刑之結果而為比較（最高法院95年5月23日
    95年度第8次刑庭會議決議參照）。而關於本案被告甲○○
    、丙○○、乙○○三人多次販賣第一、二級毒品行為比較修
    正前後之刑法之相關規定：
  (一)刑法第28條有關共同正犯之規定，為文字修正，對於狹義共
    同正犯（指有犯意聯絡及行為分擔之數行為人）之認定，不
    生任何影響，不論依修正前、後之規定，均應論以共同正犯
    ，是於本案新舊法對被告甲○○、丙○○、乙○○三人而言
    並無有利或不利之情形。
  (二)關於連續犯：被告甲○○、丙○○、乙○○三人行為後，刑
    法第56條關於連續犯之規定業已刪除，而本件被告甲○○、
    丙○○、乙○○三人犯多次販賣第一級毒品、及被告丙○○
    犯多次販賣第二級毒品犯行，均於95年7月1日前所為，依修
    正施行前刑法第56條之規定，為連續犯，應論以一罪，並得
    加重其刑至二分之一；而依修正施行後之刑法，並無連續犯
    之規定，且依新法應各別多次論斷之結果（即數罪併罰），
    顯較修正前刑法第56條規定以一連續犯之罪為重，經比較新
    舊法結果，以被告甲○○、丙○○、乙○○三人行為時之規
    定較有利，新法之規定對於被告三人並無較為有利之情形，
    依刑法第2條第1項前段規定，適用修正施行前之刑法第56條
    規定，論以連續犯，且以一販賣第一級毒品罪論處，並加重
    其刑。
  (三)關於刑法第59條僅將法院酌減刑標準明文化，非法律變更，
    無比較之問題。
  (四)刑法第65條第2項修正後規定為「無期徒刑減輕者為20年以
    下15年以上有期徒刑。」，與修正前規定：「無期徒刑減輕
    者為7年以上有期徒刑。」相較，以修正前之規定對被告丙○○、乙○○二人較有利，應適用修正前之規定。
  (五)修正前刑法第51條規定：「數罪併罰，分別宣告其罪之刑，
    依左列各款定其應執行者：」其中第5款規定：「宣告多數
    有期徒刑者，於各刑中之最長期以上，各刑合併之刑期以下
    ，定其刑期。但不得逾20年。」，修正後刑法第51條第5款
    規定：「宣告多數有期徒刑者，於各刑中之最長期以上，各
    刑合併之刑期以下，定其刑期。但不得逾30年。」，修正後
    刑法第51條第5款規定未較有利於被告丙○○，仍應依修正
    前刑法第51條第5款，定其應執行之刑。
  (六)修正後刑法第47條關於累犯之規定，乃以出於故意再犯有期
    徒刑以上之罪者為限，並增訂強制工作免其執行或執行完畢
    後，5年內故意再犯有期徒刑以上之罪者，以累犯論之規定
    （擬制累犯）。是以修正後之累犯範圍已有所減縮及擴張，
    當屬科刑規範事項之變更，自應比較新舊法。而被告乙○○
    於受有期徒刑之執行完畢後，五年之內，故意再犯本罪，不
    論依修正前後之刑法第47條、第47條字1項之規定，均應成
    立累犯，並不發生累犯新舊法比較適用之問題
四(一)再查，毒品危害防制條例第4條第1項原規定「製造、運輸、
    販賣第一級毒品者，處死刑或無期徒刑；處無期徒刑者，得
    併科新臺幣1千萬元以下罰金。」、第2項原規定「製造、運
    輸、販賣第二級毒品者，處無期徒刑或7年以上有期徒刑，
    得併科新臺幣7百萬元以下罰金。」，第17條原規定「犯第4
    條第1項至第4項、第5條第1項至第4項前段、第6條第1項至
    第4項、第7條第1項至第4項、第8條第1項至第4項、第10條
    或第11條第1項、第2項之罪，供出毒品來源，因而破獲者，
    得減輕其刑。」；嗣該條例經立法院修、增定第4條、第11
    條、第11條之1、第17條、第20條及第25條等條文，並經總
    統於95年5月20日以華總一義字第09800125141號令公布施行
    ；查上開條例第36條固規定「本條例自公布日後6個月施行
    。」等語，惟此乃該條例於92年7月9日修正公布之規定，是
    該條例第36條就「本條例自公布日後6個月施行。」之規定
    ，當係指92年7月9日修正公布之條文而言，上述於98年5月
    20日修正公布之條文，自仍應依據中央法規標準法之規定，
    於公布後第三日生效，合先敘明。
  (二)又毒品危害防制條例第4條第1項修正後規定「製造、運輸、
    販賣第一級毒品者，處死刑或無期徒刑；處無期徒刑者，得
    併科新臺幣2千萬元以下罰金。」、第2項修正後規定「製造
    、運輸、販賣第二級毒品者，處無期徒刑或7年以上有期徒
    刑，得併科新臺幣7百萬元以下罰金。」。是被告甲○○、
    丙○○、乙○○三人犯販賣第一級毒品罪、被告丙○○犯販
    賣第二級毒品罪於裁判時所適用之規定已有修正，修正前後
    就犯販賣第一級毒品罪得處死刑、無期徒刑，犯販賣第二級
    毒品罪得處無期徒刑或7年以上有期徒刑之規定，雖無不同
    ，惟就罰金部分，犯販賣第一級毒品罪如處無期徒刑者，罰
    金刑由得併科新臺幣1千萬元以下罰金，修正為得併科先臺
    幣2千萬元以下罰金，犯販賣第二級毒品罪，罰金刑由得併
    科新臺幣7百萬元以下罰金，修正為得併科新臺幣1千萬元以
    下罰金。」，是修正後之規定顯較不利於被告甲○○、丙○○、乙○○三人。
  (三)另同條例第17條並增列第2項規定「犯第4條至第8條之罪於
    偵查及審判中均自白者，減輕其刑。」，則被告甲○○自警
    詢、偵查、原審法院審理、本院上訴審審理、本院審理中就
    被訴犯販賣第一級毒品犯罪皆為自白認罪供述，核與上開條
    例第17條第2項之減輕其刑規定構成要件該當。則被告甲○○犯上述販賣第一級毒品罪，依新修正毒品危害防制條例第
    4條第1項，就得併科罰金之規定雖不利於被告甲○○，惟依
    同條例第17條第2項規定，應減輕其刑，即應就主刑之處死
    刑或無期徒刑之部分減輕之，自以適用修正後之毒品危害防
    制條例之規定最有利於被告甲○○。另被告丙○○、乙○○
    二人未自白犯罪，並不合於上開條例第17條第2項減輕其刑
    之規定，仍應適用修正前之規定，有利於該被告二人。
五、另查，被告甲○○雖又稱其於警詢中稱伊向陳宏閣購買海洛
    因，於本院審理中復稱伊有向被告乙○○購買海洛因，請求
    本院依據毒品危害防制條例第17條第1項規定再予減輕其刑
    云云。此查，陳宏閣確犯有販賣第一級毒品海洛因罪，經本
    院以97年度上重更(二)字第3號判處罪刑，除有該判決書附於
    本院卷(二)第200至248頁可憑外，並經本院向臺灣彰化地方法
    院檢察署調取陳宏閣犯販賣第一級毒品罪卷核對屬實，而依
    據該陳宏閣犯販賣第一級毒品海洛因之判決書記載，陳宏閣
    係於94年6月23日上午9時25分〈如附表一所示被告甲○○犯
    販賣第一級毒品海洛因犯罪時間，係自94年7、8月間起〉，
    在彰化縣伸港鄉○○村○○路351巷口處為警查獲，亦即陳
    宏閣係在被告甲○○犯本罪之前已為警查獲允無疑義；另關
    於被告乙○○部分，承辦警員係依據通訊監察內容而查獲被
    告乙○○犯販賣第一級毒品海洛因罪，亦非源自被告甲○○
    之指證而查獲，有上述通訊監察書與譯文在卷可佐，是被告
    甲○○抗辯稱伊犯販賣第一級毒品罪，應依毒品危害防制條
    例第17條第1項規定減輕其刑云云，尚屬無憑，不足以採為
    對被告甲○○有利之認定。
六(一)按海洛因、甲基安非他命分別係屬毒品危害防制條例第2條
    第2項第1款、第2款所列之第一、二級毒品，不得非法持有
    、施用、轉讓、販賣。次按現行刑法關於正犯、從犯之區別
    ，係以其主觀之犯意及客觀之犯罪行為標準，凡以自己犯罪
    之意思而參與犯罪，無論其所參與者是否係犯罪構成要件之
    行為，皆為正犯，其以幫助他人犯罪之意思而參與犯罪，其
    所參與者，苟係犯罪構成要件之行為，亦為正犯，必以幫助
    他人犯罪之意思而參與犯罪，其所參與者又為犯罪構成要件
    以外之行為，始為從犯。故共同實施犯罪行為之人，在合同
    意思範圍以內，各自分擔犯罪行為之一部，相互利用他人之
    行為，以達其犯罪之目的者，即應對於全部所發生之結果，
    共同負責（最高法院92年度臺上字第5407號判決意旨參照）
    。而刑法上所謂販賣行為，係指以營利為目的，有償轉讓，
    將商品購入或賣出，有一於此，犯罪即為完成，故交付商品
    與收取價金，均屬販賣犯罪之構成要件行為，縱以幫助他人
    營利犯罪之意思，而有參與交付買賣標的物、收取貨款之販
    賣要件行為，自應論以共同正犯而非從犯（最高法院84年臺
    上字第5647號裁判意旨參照）。另按互約出資，一人外出販
    入及賣出毒品，另一人負責於帳冊上記載販入及賣出毒品之
    支出、數量、所得款項等相關事宜，事後並就販賣所得分取
    紅利，彼此間自具有共同販賣毒品之犯意聯絡及行為分擔（
    最高法院95年度臺上字第2916號判決意旨參照）。
  (二)是核被告甲○○如附表一編號1至8之所為，被告丙○○如附
    表二編號1至4之所為，被告乙○○如附表四編號1至2之所為
    ，各係犯毒品危害防制條例第4條第1項之販賣第一級毒品罪
    ；被告丙○○如附表三編號1至4之所為，係犯毒品危害防制
    條例第4條第2項之販賣第二級毒品罪。起訴雖認為被告丙○○如附表二編號3、4所示之行為屬幫助犯〈即與被告甲○○
    共同犯販賣第一級毒品予方棋勝、辰○○二人部分，與如附
    表一編號7、8號相同〉，然因被告丙○○所為係交付買賣標
    的物、收取貨款之販賣第一級毒品之構成要件行為，自應論
    以共同正犯，且無須為法條之變更（司法院76年10月29日〈
    76〉廳刑一字第1983號函示之研究意見參照）。被告甲○○
    為供販賣第一級毒品而持有該級毒品、被告丙○○為供販賣
    第一、二級毒品而分別持有各該級毒品、被告乙○○為供販
    賣第一級毒品而持有該級毒品之低度行為，各分別為其等販
    賣第一、二級毒品之高度行為所吸收，皆不另論罪。又被告
    甲○○、丙○○二人，就如附表一編號7、8〈被告甲○○犯
    販賣第一級毒品罪之附表〉；即如附表二編號3、4〈被告丙○○犯販賣第一級毒品罪之附表〉所示販賣第一級毒品海洛
    因之犯罪彼此間，被告丙○○、與己○○、乙○○三人，就
    如附表三編號3、4所示犯販賣第二級毒品甲基安非他命之犯
    罪彼此間，各有犯意聯絡及行為分擔，均為共同正犯。再被
    告甲○○犯如附表一所示先後多次販賣第一級毒品海洛因犯
    行，被告丙○○犯如附表二所示先後多次販賣第一級毒品海
    洛因犯行、及犯如附表三所示先後多次販賣第二級毒品甲基
    安非他命犯行，被告乙○○犯如附表四先後多次販賣第一級
    毒品海洛因犯行，各時間緊接，且係犯同一罪名之罪，顯係
    基於概括犯意反覆為之，皆應依修正前刑法第56條連續犯規
    定，就被告甲○○、丙○○、乙○○三人犯多次販賣第一級
    毒品海洛因之犯行，各論以一情節較重之販賣第一級毒品既
    遂罪，就被告丙○○犯多次販賣第二級毒品甲基安非他命之
    犯行，論以一情節較重之販賣第二級毒品既遂罪，並分別依
    法加重其刑（犯販賣第一級毒品罪之法定本刑為死刑、無期
    徒刑，被告甲○○、丙○○、乙○○此部分依法不得再予加
    重，僅就罰金刑部分加重；被告丙○○犯販賣第二級毒品罪
    之法定本刑無期徒刑部分，亦不得加重，僅就其餘部分加重
    之）；再查，被告丙○○犯如附表二、三所示之販賣第一、
    二級毒品二罪間，犯意各別，罪名互異，應予分論併罰。
  (三)另被告乙○○前曾於93年間，因犯施用第二級毒品案件，經
    臺灣彰化地方法院於94年6月6日以93年度易字第1006號判決
    處有期徒刑5月，於94年6月21日，入監執行後，於94年12月
    12日執行完畢，有臺灣高等法院被告前案紀錄表、臺灣彰化
    地方法院檢察署刑案資料查註紀錄表各一份在卷可佐，其於
    受有期徒刑執行完畢後，五年以內，再犯本件有期徒刑以上
    之罪，為累犯，應依刑法第47條第1項規定，就被告乙○○
    犯販賣第一級毒品罪，遞加重其刑（販賣第一級毒品罪之法
    定本刑為死刑、無期徒刑部分依法不得再予加重，僅就罰金
    刑部分遞加重）。
  (四)1.又被告甲○○犯販賣第一級毒品罪，核與修正後毒品危害
    防制條例第17條第2項減刑之構成要件相當，應依該規定予
    以減輕其刑，並予先加重後減輕之。
  2.再毒品危害防制條例第4條第1項修正前、後之法定本刑為死
    刑或無期徒刑，被告丙○○販賣第一級毒品對象有積極證據
    足以證明者只有4人，次數僅有4次，所得金額僅15萬2千元
    ；被告乙○○販賣第一級毒品對象有積極證據足以證明者只
    有2人，次數僅有3次，所得金額僅4萬6千元；被告丙○○、
    乙○○二人犯販賣第一級毒品罪部分，所犯情輕法重，客觀
    上顯可憫恕，縱科以法定最低度刑無期徒刑（販賣第一級毒
    品部分）仍嫌過重，爰依刑法第59條之規定，分別就被告丙○○、乙○○二人犯販賣第一級毒品犯罪部分酌減其刑〈不
    含被告丙○○犯販賣第二級毒品罪部分〉，並就被告乙○○
    部分予先遞加重後減輕之，餘被告丙○○先加重後減輕之。
  (五)爰審酌被告甲○○、丙○○、乙○○三人之素行非佳，明知
    毒品不僅殘害施用者自身健康，且因施用毒品而散盡家財、
    連累家人，或為購買毒品鋌而走險者，不可勝計，竟為謀個
    人私利，販賣毒品，或任意轉讓毒品，危害社會甚鉅，另考
    量被告三人犯罪之手段、販賣毒品之期間、次數、販毒所得
    之利益、參與程度，與被告甲○○坦承大部分犯行，其餘被
    告二人否認販毒之犯後態度等一切情狀，就被告甲○○所犯
    販賣第一級毒品罪，量處有期徒刑十三年十月〈如附表一之
    一所示〉，就被告丙○○犯販賣一級毒品罪，量處有期徒刑
    十四年二月〈如附表二之一所示〉、犯販賣第二級毒品罪，
    量處有期徒刑七年六月〈如附表三之一所示〉，就被告乙○○犯販賣第一級毒品罪，量處有期徒刑十四年〈如附表四之
    一所示〉，並就被告丙○○犯販賣第一、二級毒品之二罪定
    應執行之刑。
七(一)按毒品危害防制條例第19條第1項固規定「犯第4條至第9條
    、第12條、第13條或第14條第1項、第2項之罪者，其供犯罪
    所用或因犯罪所得之財物，均沒收之，如全部或一部不能沒
    收時，追徵其價額或以其財產抵償之」。但共同正犯之犯罪
    所得為新臺幣時，因係合併計算，且於全部或一部不能沒收
    時，以其財產抵償之，為避免執行時發生重複沒收、抵償之
    情形，故各共同正犯之間係採連帶沒收主義，於裁判時僅諭
    知連帶沒收，不得就全體共同正犯之總所得對各該共同正犯
    分別重複諭知沒收；此與罰金刑應分別諭知、分別執行者不
    同（最高法院95年度臺上字第925號、94年度臺上字第7421
    號判決可參）。又該規定所稱「追徵其價額」者，係指所沒
    收之物為金錢以外之其他財物而無法沒收時，應追徵其價額
    ，使其繳納與原物相當之價額。如所得財物為金錢而無法沒
    收時，始應「以其財產抵償之」（最高法院95年度臺上字第
    305號判決參照）。再沒收為從刑之一種，依主從不可分之
    原則，應附隨緊接於主刑之下而同時宣告；又共同正犯因相
    互間利用他人之行為，以遂行其犯意之實現，本於責任共同
    之原則，有關沒收部分，對於共犯間供犯罪所用之物，自均
    應為沒收之諭知（最高法院91年度臺上字第5583號判決參照
    ）。復毒品危害防制條例第19條第1項規定所稱因犯罪所得
    之財物，以實際所得者為限，苟無所得或尚未取得者，自不
    得為沒收、追徵其價額或以財產抵償之諭知（最高法院95年
    度臺上字第5492號、93年度臺上字第2412號、93年度臺上字
    第2662號判決參照）。
  (二)查如附表一編號7〈即如附表二編號3〉所示之部分，被告甲○○、丙○○二人原約定共同販賣之金額為30萬元，然買受
    人子○○僅交付價金之一半即15萬元一節，已據被告甲○○
    供述、證人子○○證稱在卷（原審法院卷(二)第297、308頁）
    ；又附表一編號8〈即如附表二編號4〉所示之部分，被告甲○○、丙○○二人約定共同販賣之金額為2萬元，然買受人
    辰○○未交付任何價金一情，亦據被告甲○○供稱在卷（原
    審卷(二)第442頁），是如附表一編號7、8〈即如附表二編號3
    、4〉應僅就實際交付之數額列為該被告甲○○、丙○○共
    同販賣海洛因之所得。是未扣案如附表一、二、三、四所示
    之販賣第一、二級毒品犯罪所得，應依毒品危害防制條例第
    19條第1項規定，併宣告沒收，如全部或一部不能沒收時，
    以其財產抵償、或於被告甲○○、丙○○、乙○○、與己○○等人共同犯罪之範圍內，以其等財產連帶抵償之（各詳如
    附表一之一、二之一、三之一、四之一內容所示）。
  (三)另未扣案之行動電話一支（價值8000元）、呼叫器1支（價
    值3000元）、電子秤一個（價值3000元），係被告甲○○所
    有，供販賣第一級毒品罪使用之工具；另未扣案之行動電話
    一支（價值3000元），係被告丙○○所有，供販賣第一級、
    第二級毒品罪使用之工具；又未扣案之行動電話一支（價值
    4000元），係被告乙○○所有，供販賣第一級毒品使用之工
    具，業據被告甲○○供承、與巳○○、午○○、辛○○證稱
    在卷（95年度偵字第6969號偵查卷第24頁，95年度偵字第59
    54號偵查卷第12、42、43頁，原審卷(二)第286、301、440頁
    ），且被告丙○○、乙○○以手機聯繫販毒，亦經施以通訊
    監察製有譯文在案，上揭物品之價格並經被告甲○○、丙○○、乙○○三人各為供述明確（原審號卷(二)第440、443、44
    4頁），皆應依毒品危害防制條例第19條第1項之規定宣告沒
    收，如全部或一部不能沒收時，以其財產追徵、或於被告甲○○、丙○○、乙○○、與己○○等人共同犯罪之範圍內，
    以其等財產連帶追徵之（各詳如附表一之一、二之一、三之
    一、四之一內容所示）。
  (四)至扣案之甲基安非他命吸食器一組，雖在被告己○○住處查
    獲，惟非被告己○○所有，業經被告己○○供述在卷（原審
    卷(二)第435頁），且並無證據證明係供被告甲○○、丙○○
    、乙○○等三人犯本件之罪所用之物，亦非違禁物，爰不予
    宣告沒收。
乙、不另為無罪判決諭知部分：
一、公訴意旨另以：
  (一)被告甲○○意圖營利，基於販賣第一級毒品海洛因之概括犯
    意，於如附表五所示之時間、地點，連續販賣第一級毒品海
    洛因予癸○○10餘次〈即如附表一編號2所載有罪判決超過
    10次之部分〉，因認被告甲○○此部分，亦犯有販賣第一級
    毒品罪嫌。
  (二)被告丙○○意圖營利，基於販賣第一級毒品海洛因之概括犯
    意，於如附表六編號1所示之時間、地點，連續販賣第一級
    毒品海洛因予巳○○6、7次餘次〈即如附表二編號1所載有
    罪判決超過1次之部分〉，於如附表六編號2所示之時間、地
    點，連續販賣第一級毒品海洛因予午○○2次〈即如附表二
    編號2所載有罪判決超過1次之部分〉，因認被告丙○○此部
    分，亦犯有販賣第一級毒品罪嫌。
  (三)被告丙○○意圖營利，基於販賣第二級毒品甲基安非他命之
    概括犯意，於如附表七編號1所示之時間、地點，連續販賣
    第二級毒品甲基安非他命予己○○1次，於如附表七編號2所
    示之時間、地點，連續販賣第二級毒品甲基安非他命予丁○○3、4次〈即如附表三編號2所載有罪判決之超過1次部分〉
    ，因認被告丙○○此部分，亦犯有販賣第二級毒品罪嫌。
  (四)被告乙○○意圖營利，基於販賣第一級毒品海洛因之概括犯
    意，於如附表八編號1所示之時間、地點，連續販賣第一級
    毒品海洛因予寅○○，於如附表八編號2所示之時間、地點
    ，連續販賣第一級毒品海洛因予辛○○9次〈即如附表四編
    號1所載有罪判決之超過1次部分〉，因認被告乙○○此部分
    ，亦犯有販賣第一級毒品罪嫌。
二、按犯罪事實應依證據認定之，無證據不得認定犯罪事實；又
    不能證明被告犯罪者，應諭知無罪之判決，刑事訴訟法第15
    4條第2項、第301條第1項分別定有明文。次按所謂認定犯罪
    事實之證據，係指足以認定被告確有犯罪行為之積極證據而
    言，該項證據自須適合於被告犯罪事實之認定，始得採為斷
    罪之資料；又事實審法院對於證據之取捨，依法雖有自由判
    斷之權，然積極證據不足證明犯罪事實時，被告之抗辯或反
    證縱屬虛偽，仍不能以此資為積極證據應予採信之理由；而
    認定犯罪事實所憑之證據，無論係直接證據或間接證據，其
    為訴訟上之證明，須於通常一般之人均不致有所懷疑，而得
    確信其為真實之程度者，始得據為有罪之認定，倘其證明尚
    未達到此一程度，而有合理之懷疑存在，復無其他調查途徑
    可尋，法院即應為無罪之判決，最高法院分別著有29年上字
    第3105號、30年上字第482號、76年臺上字第4986號判例可
    參。再按刑法第210條之偽造私文書罪，以行為人主觀上認
    識其為無制作權之人，仍故為假冒有制作權之他人名義而制
    作文書，為其犯罪構成要件；換言之，就偽造私文書罪而言
    ，倘行為人對文書制作人主觀上欠缺認知其為無制作權之人
    ，雖客觀上有以他人名義制作文書之行為，仍難遽以該罪相
    繩。再按刑事訴訟法第161條已於91年2月8日修正公布，其
    第1項規定：「檢察官就被告犯罪事實，應負舉證責任，並
    指出證明之方法。」，因此，檢察官對於起訴之犯罪事實，
    應負提出證據及說服之實質舉證責任。倘其所提出之證據，
    不足為被告有罪之積極證明，或其指出證明之方法，無從說
    服法院以形成被告有罪之心證，基於無罪推定之原則，自應
    為被告無罪判決之諭知，亦有最高法院92年臺上字第128號
    判例可循。
三、公訴意旨認定被告甲○○、丙○○、乙○○三人尚犯有上述
    販賣第一、二級毒品海洛因、甲基安非他命之罪，無非係以
    上述起訴之犯罪事實業據癸○○、巳○○、午○○、己○○
    、丁○○、寅○○、辛○○等人證述明確為依據。
四、經查：
  (一)被告甲○○確有販賣第一級毒品海洛因予癸○○，已據被告
    甲○○歷次供承在卷，而癸○○於偵查、原審法院審理中皆
    證稱向被告甲○○購買海洛因10餘次，惟購買之次數究係幾
    次，則無法證述明確，並在卷內無其他積極事證足以參佐，
    檢察官於起訴書亦未舉列積極證據證明被告甲○○販賣海洛
    因予癸○○正確數字之情況，本院以被告甲○○販賣海洛因
    予癸○○之次數係10次，最有利於被告甲○○，其餘超過10
    次部分，則屬無法證明，而應認罪嫌不足。
  (二)又關於被告丙○○販賣海洛因予巳○○，起訴書記載為7、8
    次，販賣海洛因予午○○，起訴書記載為3次，再關於被告
    丙○○販賣甲基安非他命予丁○○，起訴書記載為4、5次，
    另關於被告乙○○販賣海洛因予辛○○，起訴書記載為10次
    等語；惟查被告丙○○確有販賣第一級毒品海洛因予巳○○
    、午○○，確有販賣第二級毒品甲基安非他命予丁○○，被
    告乙○○確有販賣第一級毒品海洛因予辛○○，已如上開所
    罪判決所述，惟依據卷附通聯紀錄之證據，既依刑事訴訟有
    疑，利益歸於被告之原則，得以明確認定被告丙○○販賣第
    一級毒品海洛因予巳○○、午○○，販賣第二級毒品甲基安
    他命予丁○○，被告乙○○販賣第一級毒品海洛因予辛○○
    者，皆為一次，皆如上述有罪判決理由之記載，此外，就超
    過有罪認定之部分，檢察官於起訴書內亦未另舉列積極事證
    資為佐證，是關於被告丙○○販賣第一級毒品海洛因予巳○○、午○○，販賣第二級毒品甲基安非他命予丁○○，被告
    乙○○販賣第一級毒品海洛因予辛○○之次數，皆各為一次
    ，其餘超過部分，應認罪嫌不足。
  (三)1.再按「施用毒品者，其所稱向某人購買之供述，須補強證
    據以擔保其供述之真實性。良以施用毒品者其供述之憑信性
    本不及於一般人，況施用毒品者其供出來源，因而破獲者，
    法律復規定得減輕其刑，其有為偵查機關誘導、或為邀輕典
    而為不實之陳述之可能，其供述之真實性自有合理之懷疑。
    是本院一貫之見解，認施用毒品者關於其向某人購買毒品之
    供述，必須補強證據佐證，以擔保其供述之真實性，俾貫澈
    刑事訴訟無罪推定及嚴格證明之基本原則。又關於毒品施用
    者其所稱向某人購買毒品之供述，必須補強證據佐證，係指
    毒品購買者之供述縱使並無瑕疵，仍須補強證據佐證而言，
    以擔保其供述之真實性。該所謂補強證據，必須與施用毒品
    者關於相關毒品交易之供述，具有相當程度之關聯性，且足
    使一般人對於施用毒品者之供述無合理之懷疑存在，而得確
    信其為真實，始足當之。」，96年度臺上字第1029號裁判意
    旨參照。
  2.經查：
  (1)己○○固曾於偵查中證稱其有向丙○○購買一次甲基安非他
    命等語，惟於原審法院審理中則證稱未向被告丙○○購買甲
    基安非他命等語，前後所證已有不符；另起訴書指稱己○○
    有向被告丙○○購買甲基安非他命，亦無任何通訊監察資料
    或其他相關證人之證言可資佐證，自不足以己○○於偵查、
    原審法院審理中先後不符、具有矛盾之證言，據為被告丙○○犯有販賣第二級毒品甲基安非他命予己○○之論據。
  (2)寅○○於偵查中雖證稱於94年10月間，向被告乙○○購買第
    一級毒品海洛因施用，於原審法院審理中先證稱於94年7月
    間，向被告乙○○購買第一級毒品海洛因施用，後又改證稱
    於94年10月間，向被告乙○○購買第一級毒品海洛因施用等
    語，前後所證亦有不符，且被告乙○○於94年7月13日至94
    年12月13日，因另案入監執行，有被告乙○○之臺灣高等法
    院被告前案紀錄表一件在卷可按，是寅○○證稱向被告乙○○購買第一級毒品海洛因之時點，既係被告乙○○入監執行
    之時間，寅○○上開證稱向被告乙○○購買第一級毒品海洛
    因之證言顯與本案客觀事實不符，自不足以採信，當亦無可
    採為被告乙○○不利之認定。
  (3)至於原審判決附表中雖列舉被告乙○○有販賣第一級毒品海
    洛因予丁○○，惟檢察官於起訴書內並未就此部分提起公訴
    ，且丁○○於偵查中雖曾證稱有向被告乙○○購買第一級毒
    品海洛因等語，惟於原審法院審理中則證稱並未向被告乙○○購買第一級毒品海洛因等語，前後所證亦屬不一，更者，
    除丁○○前後矛盾不符之證言外，依卷內事證，並無從證明
    被告乙○○確有販賣第一級毒品海洛因予丁○○，是丁○○
    於偵查中證稱有向被告乙○○購買第一級毒品海洛因云云，
    尚不足以執為被告乙○○不利之認定，附此敘明。
  (四)是綜上所述，如附表五、六、七、八所示被告甲○○、丙○○、乙○○三人分別犯販賣第一、二級毒品海洛因、甲基安
    非他命之犯罪，自屬不能證明。此外，復查無其他積極證據
    足以證明被告甲○○、丙○○、乙○○三人分別犯有如附表
    五、六、七、八所示之販賣第一、二級毒品海洛因、甲基安
    非他命之罪，而應認被告甲○○、丙○○、乙○○三人就如
    附表五、六、七、八所示之犯罪嫌疑皆有不足，惟起訴書既
    認此部分與上開有罪判決犯行間，具有修正前刑法第56條連
    續犯之裁判上一罪關係，爰不另為無罪判決之諭知。
丙、原審判決，以被告甲○○犯販賣第一級毒品罪，被告丙○○
    犯販賣第一、二級毒品罪，被告乙○○犯販賣第一級毒品罪
    ，事證明確，並依據刑事訴訟法第299條第1項前段，毒品危
    害防制條例第4條第1項、第2項、第8條第1項、第19條第1項
    ，刑法第11條、第2條第1項前段、第28條、修正前刑法第56
    條、第47條第1項、第51條第4款、第5款、第37條第1項等規
    定予以論科，並審酌上情，就被告甲○○、丙○○、乙○○
    三人犯販賣第一級毒品罪，各量處無期徒刑，並宣告褫奪公
    權終身，就被告丙○○犯販賣第二級毒品罪，量處8年10月
    ，合併定應執行刑無期徒刑，並宣告褫奪公權終身等之認事
    用法，雖非無見。惟查：(一)被告甲○○、丙○○、乙○○犯
    販賣第一、二級毒品罪後，裁判時本案應適用之毒品危害防
    制條例第4條第1、2項、第17條等規定，皆已修正，原審判
    決未及審酌；(二)次以，檢察官於起訴書認定被告甲○○犯販
    賣第一級毒品海洛因予癸○○10餘次，原審判決認定被告甲○○販賣第一級毒品海洛因予癸○○之次數為10次，而就超
    過10次之部分，漏未予以判決中說明不構成犯罪而不另為無
    罪判決之理由〈即如附表五〉；(三)再依卷內相關證據，得以
    證明被告丙○○犯販賣第一級毒品海洛因予巳○○、午○○
    二人之次數，各僅為一次，起訴書記載被告丙○○販賣第一
    級毒品海洛因予巳○○7、8次、午○○3次，就超過有罪判
    決認定一次部分皆屬不能證明，原審判決就上述不能證明犯
    罪部分遽為有罪判決，亦非有據〈即如附表六〉；(四)另查，
    起訴書指稱被告丙○○犯有販賣第二級毒品甲基安非他命予
    己○○、丁○○〈指超過1次部分〉二人，暨指稱被告乙○○犯有販賣第一級毒品海洛因予寅○○，所依憑係己○○、
    丁○○、寅○○三人之證言，惟除該三位證人之單一證述外
    ，並無相關之通訊監察紀錄、譯文或其他證據資料可資參佐
    ，實難僅以己○○、丁○○、寅○○三人之單一證述內容，
    據為認定被告丙○○犯販賣第二級毒品甲基安非他命予己○○、丁○○二人，乙○○有販賣第一級毒品海洛因予寅○○
    之依據，原審認定被告丙○○有販賣第二級毒品甲基安非他
    命予己○○、丁○○二人，被告乙○○有販賣第一級海洛因
    予寅○○，皆非無誤〈即如附表七、八〉；(五)末查，被告乙○○犯販賣第一級毒品海洛因予辛○○，依卷內相關事證，
    有積極之證據足以證明者，應僅為一次，其餘之次數，並無
    積極證據足以證明之，原審認定被告乙○○販賣第一級毒品
    海洛因予辛○○之次數為10次等語，亦屬有誤〈即如附表八
    〉。被告甲○○以伊已自白認罪，請求從輕量刑，被告丙○○、乙○○二人則以否認犯罪為由提起上訴，皆無可採，為
    無理由，惟原審判決既有上開疏誤之處，自應由本院將原審
    判決關於被告甲○○犯販賣第一級毒品罪、被告丙○○犯販
    賣第一、二級毒品罪、被告乙○○犯販賣第一級毒品罪、暨
    該三人定應執行刑部分予以撤銷，另為適當之判決。
據上論結，應依刑事訴訟法第369條第1項前段、第364條、第299
條第1項前段，毒品危害防制條例第4條第1項、第2項（修正前、
後）、第17條第2項（修正後）、第19條第1項，刑法第11條前段
、第2條第1項前段、第28條、修正前刑法第56條、第47條第1項
、第59條、第51條第55款，判決如主文。
本案經檢察官壬○○到庭執行職務。
中    華    民    國    98    年    7     月    23    日
            刑事第三庭   審判長法  官   王  增  瑜
                               法  官   吳  進  發
                               法  官   梁  堯  銘
以上正本證明與原本無異。
如不服本判決應於收受送達後十日內向本院提出上訴書狀，其未
敘述上訴之理由者，並得於提起上訴後十日內向本院補提理由書（
均須按他造當事人之人數附繕本）「切勿逕送上級法院」。
                               書記官   陳  麗  玉
中    華    民    國    98    年    7     月    23    日
附表一〈被告甲○○犯販賣第一級毒品海洛因部分〉：
┌──┬──────┬────┬────────────┬───────┬───────┐
│編號│行為人      │販賣之對│販賣毒品之時間、地點、方│販賣之次數（價│  所得之財物  │
│    │            │象      │式                      │格）          │              │
├──┼──────┼────┼────────────┼───────┼───────┤
│1   │甲○○      │丑○○  │94年8月間某日，由甲○○ │(1)販賣次數：1 │ 2000元       │
│    │            │        │打電話詢問丑○○是否購買│次。          │              │
│    │            │        │海洛因，丑○○表明欲購買│(2)販賣價格：20│              │
│    │            │        │海洛因後，甲○○即攜帶海│00元。        │              │
│    │            │        │洛因前往丑○○位於彰化縣│              │              │
│    │            │        │員林鎮之住處交付海洛因，│              │              │
│    │            │        │丑○○亦當場交付2000元予│              │              │
│    │            │        │甲○○。                │              │              │
├──┼──────┼────┼────────────┼───────┼───────┤
│2   │甲○○      │癸○○  │94年7、8月間某日至95年2 │(1)販賣次數：10│150000元      │
│    │            │        │月間某日，癸○○先以電話│次。          │              │
│    │            │        │撥打甲○○前開所使用之行│(2)販賣價格：每│              │
│    │            │        │動電話或呼叫器，與甲○○│次最多50000元 │              │
│    │            │        │聯繫好購買海洛因之數量後│，最少3000元（│              │
│    │            │        │，即依約前往不知情之廖子│總計150000元）│              │
│    │            │        │寬位於臺中市○○○○道附│。            │              │
│    │            │        │近之住處、癸○○位於彰化│              │              │
│    │            │        │縣員林鎮饒明國小附近之租│              │              │
│    │            │        │屋處等地，每次向甲○○購│              │              │
│    │            │        │買數量2錢至1兩不等之海洛│              │              │
│    │            │        │因，由甲○○交付海洛因予│              │              │
│    │            │        │癸○○，而癸○○事後再分│              │              │
│    │            │        │期償還購買毒品之貨款予洪│              │              │
│    │            │        │聰富。                  │              │              │
├──┼──────┼────┼────────────┼───────┼───────┤
│3   │甲○○      │卯○○  │94年9 、10月間，卯○○先│(1)販賣次數：2 │10000元       │
│    │            │        │以0000-000000號行動電話 │次。          │              │
│    │            │        │撥打甲○○上開所使用之行│(2)販賣價格：每│              │
│    │            │        │動電話或呼叫器，與甲○○│次5000元。    │              │
│    │            │        │聯繫好購買海洛因之數量後│              │              │
│    │            │        │，即依約前往甲○○位於彰│              │              │
│    │            │        │化縣大村鄉擺塘村之租屋處│              │              │
│    │            │        │，向甲○○購買海洛因，並│              │              │
│    │            │        │於收受海洛因後，當場交付│              │              │
│    │            │        │價金給甲○○。          │              │              │
├──┼──────┼────┼────────────┼───────┼───────┤
│4   │甲○○      │辰○○  │94年底間，辰○○先撥打洪│(1)販賣次數：4 │80000元       │
│    │            │（業於95│聰富前開所使用之行動電話│次。          │              │
│    │            │年7月27 │或呼叫器，與甲○○聯繫好│(2)販賣價格：每│              │
│    │            │日死亡）│購買海洛因之數量後，再依│次20000元。   │              │
│    │            │        │約前往臺南縣之高速公路東│              │              │
│    │            │        │山 、白河交流道附近及臺 │              │              │
│    │            │        │中市○○○○路大雅交流道│              │              │
│    │            │        │附近等地，向甲○○購買海│              │              │
│    │            │        │洛因，並於收受海洛因後，│              │              │
│    │            │        │當場交付價金給甲○○。  │              │              │
├──┼──────┼────┼────────────┼───────┼───────┤
│5   │甲○○      │申○○  │於95年初某日，申○○在不│(1)販賣次數：1 │3000元        │
│    │            │        │知情之丙○○上開臺中市中│次。          │              │
│    │            │        │清交流道附近住處，向洪聰│(2)販賣價格：30│              │
│    │            │        │富購買海洛因，由甲○○交│00元。        │              │
│    │            │        │付海洛因予申○○，而黃夢│              │              │
│    │            │        │如則交付購買毒品之價金予│              │              │
│    │            │        │甲○○。                │              │              │
├──┼──────┼────┼────────────┼───────┼───────┤
│6   │甲○○      │子○○  │於95年1月間某日，在不知 │(1)販賣次數：1 │150000元      │
│    │            │        │情之丙○○上開臺中市中清│次。          │              │
│    │            │        │交流道附近住處，子○○向│(2)販賣價格：半│              │
│    │            │        │甲○○購買海洛因，由洪聰│兩150000元，共│              │
│    │            │        │富交付海洛因予子○○，方│賣了半兩。    │              │
│    │            │        │祺勝則交付購買毒品之價金│              │              │
│    │            │        │予甲○○。              │              │              │
├──┴──────┴────┴────────────┴───────┴───────┤
│連續販賣第一級毒品之所得財物：39萬5千元。                                             │                                │
├──┬──────┬────┬────────────┬───────┬───────┤
│7   │甲○○、廖子│子○○  │95年2月初某日，子○○又 │(1)販賣次數：1 │300000元，但方│
│    │寬          │        │欲購買海洛因，甲○○遂委│次。          │祺勝只付了1500│
│    │            │        │知情之丙○○將海洛因送交│(2)販賣價格：半│00元          │
│    │            │        │子○○，丙○○即持甲○○│兩150000元，共│              │
│    │            │        │所交付之海洛因（外以鋁箔│賣了1兩。     │              │
│    │            │        │包及紙袋偽飾），駕車前往│              │              │
│    │            │        │子○○位於臺南縣永康市永│              │              │
│    │            │        │安1街之租屋處，將該海洛 │              │              │
│    │            │        │因交付予子○○，子○○則│              │              │
│    │            │        │將此次購買海洛因之部分價│              │              │
│    │            │        │金150000元交付予丙○○帶│              │              │
│    │            │        │回。                    │              │              │
├──┼──────┼────┼────────────┼───────┼───────┤
│8   │甲○○、廖子│辰○○  │95年2月初某日，辰○○又 │(1)販賣次數：1 │20000元，但均 │
│    │寬          │（業於95│欲購買海洛因，甲○○遂委│次。          │未交付        │
│    │            │年7月27 │知情之丙○○將海洛因送交│(2)販賣價格：20│              │
│    │            │日死亡）│辰○○，丙○○即持甲○○│000元。       │              │
│    │            │        │所交付之海洛因（外以鋁箔│              │              │
│    │            │        │包及紙袋偽飾），駕車先前│              │              │
│    │            │        │往與辰○○約好之臺南縣東│              │              │
│    │            │        │山鄉某處，將該海洛因交付│              │              │
│    │            │        │予辰○○。              │              │              │
├──┴──────┴────┴────────────┴───────┴───────┤
│共同連續販賣第一級毒品之所得財物：15萬元。                                            │
├───────────────────────────────────────────┤
│總計：54萬5千元。                                                                     │
└───────────────────────────────────────────┘
附表一之一〈被告甲○○犯如附表一之罪之宣告刑與沒收部分〉
┌─────────┬──────────────────┬──────┐
│  宣    告    刑  │        沒       收       欄        │   備   註  │
├─────────┼──────────────────┼──────┤
│甲○○共同連續犯販│未扣案之行動電話壹具（內分別置換門號│            │
│賣第一級毒品罪，處│0000-000000、0000-000000、0000-00000│            │
│有期徒刑拾年拾月│7、0000-000000、0000-000000號之晶片 │            │
│。                │卡，價值新臺幣仟元）、號碼00000000│            │
│                  │00號（代號819、868號，價值新臺幣捌仟│            │
│                  │元）之呼叫器壹個、電子秤壹臺〈甲○○│            │
│                  │所有〉、行動電話壹具（內置0000-00000│            │
│                  │9號晶片卡）〈丙○○所有〉、販賣第一 │            │
│                  │級毒品犯罪所得新臺幣伍拾肆萬伍仟元，│            │
│                  │均沒收；如全部或一部無法沒收時，其中│            │
│                  │未扣案之行動電話壹具（內分別置換門號│            │
│                  │0000-000000、0000-000000、0000-00000│            │
│                  │7、0000-000000、0000-000000號之晶片 │            │
│                  │卡，價值新臺幣仟元）、號碼00000000│            │
│                  │00號（代號819、868號，價值新臺幣捌仟│            │
│                  │元）之呼叫器壹個、電子秤壹臺〈甲○○│            │
│                  │所有〉、行動電話壹具（內置0000-00000│            │
│                  │9號晶片卡）〈丙○○所有〉，由甲○○ │            │
│                  │、丙○○二人之財產連帶追徵其價額，未│            │
│                  │扣案販賣第一級毒品犯罪所得新臺幣伍拾│            │
│                  │肆萬伍仟元中之新臺幣拾伍萬元，由洪聰│            │
│                  │富、丙○○二人之財產連帶抵償之，餘販│            │
│                  │賣第一級毒品犯罪所得新臺幣拾玖萬伍│            │
│                  │仟元，由甲○○之財產抵償之。        │            │
└─────────┴──────────────────┴──────┘
附表二（被告丙○○犯販賣第一級毒品海洛因部分）：
┌──┬──────┬────┬────────────┬───────┬───────┐
│編號│行為人      │販賣之對│販賣毒品之時間、地點、方│販賣之次數（價│  所得之財物  │
│    │            │象      │式                      │格）          │              │
├──┼──────┼────┼────────────┼───────┼───────┤
│1   │丙○○      │巳○○  │於95年2月6日，巳○○以09│(1)販賣次數：1 │1000元        │
│    │            │        │00-000000號行動電話撥打 │次。          │              │
│    │            │        │丙○○所使用之0000-00000│(2)販賣價格：10│              │
│    │            │        │9號行動電話，向丙○○購 │00元。        │              │
│    │            │        │買海洛因，雙方約在丙○○│              │              │
│    │            │        │住處交易，由丙○○交付海│              │              │
│    │            │        │洛因予巳○○，而巳○○每│              │              │
│    │            │        │次則交付購買毒品之價金予│              │              │
│    │            │        │丙○○。                │              │              │
│    │            │        │                        │              │              │
├──┼──────┼────┼────────────┼───────┼───────┤
│2   │丙○○      │午○○  │於95年2月6日下午19時許，│(1)販賣次數：1 │1000元        │
│    │            │        │午○○以行動電話撥打廖子│次。          │              │
│    │            │        │寬所使用之0000-000000號 │(2)販賣價格：10│              │
│    │            │        │行動電話，向丙○○購買海│00元。        │              │
│    │            │        │洛因，雙方約在丙○○上開│              │              │
│    │            │        │住處內交易，由丙○○交付│              │              │
│    │            │        │海洛因予午○○，而午○○│              │              │
│    │            │        │則當場交付購買毒品之價金│              │              │
│    │            │        │予丙○○。              │              │              │
├──┴──────┴────┴────────────┴───────┴───────┤
│連續販賣第一級毒品之所得財物：2千元。                                                 │
├──┬──────┬────┬────────────┬───────┬───────┤
│3   │丙○○、洪聰│子○○  │95年2月初某日，子○○又 │(1)販賣次數：1 │300000元，但方│
│    │富          │        │欲購買海洛因，甲○○遂委│次。          │祺勝只付了1500│
│    │            │        │知情之丙○○將海洛因送交│(2)販賣價格：半│00元          │
│    │            │        │子○○，丙○○即持甲○○│兩150000元，共│              │
│    │            │        │所交付之海洛因（外以鋁箔│賣了1兩。     │              │
│    │            │        │包及紙袋偽飾），駕車前往│              │              │
│    │            │        │子○○位於臺南縣永康市永│              │              │
│    │            │        │安1街之租屋處，將該海洛 │              │              │
│    │            │        │因交付予子○○，子○○則│              │              │
│    │            │        │將此次購買海洛因之部分價│              │              │
│    │            │        │金150000元交付予丙○○帶│              │              │
│    │            │        │回。                    │              │              │
├──┼──────┼────┼────────────┼───────┼───────┤
│4   │丙○○、洪聰│辰○○  │95年2月初某日，辰○○又 │(1)販賣次數：1 │20000元，但均 │
│    │富          │（業於95│欲購買海洛因，甲○○遂委│次。          │未交付        │
│    │            │年7月27 │知情之丙○○將海洛因送交│(2)販賣價格：20│              │
│    │            │日死亡）│辰○○，丙○○即持甲○○│000元。       │              │
│    │            │        │所交付之海洛因（外以鋁箔│              │              │
│    │            │        │包及紙袋偽飾），駕車先前│              │              │
│    │            │        │往與辰○○約好之臺南縣東│              │              │
│    │            │        │山鄉某處，將該海洛因交付│              │              │
│    │            │        │予辰○○。              │              │              │
├──┴──────┴────┴────────────┴───────┴───────┤
│共同連續販賣第一級毒品之所得財物：15萬元。                                            │
├───────────────────────────────────────────┤
│總計：15萬2千元。                                                                     │
└───────────────────────────────────────────┘
附表二之一〈被告丙○○犯如附表二之罪之宣告刑與沒收部分〉
┌─────────┬──────────────────┬──────┐
│  宣    告    刑  │        沒       收       欄        │   備   註  │
├─────────┼──────────────────┼──────┤
│丙○○共同連續犯販│未扣案之行動電話壹具（內分別置換門號│            │
│賣第一級毒品罪，處│0000-000000、0000-000000、0000-00000│            │
│有期徒刑拾肆年貳月│7、0000-000000、0000-000000號之晶片 │            │
│。                │卡，價值新臺幣仟元）、號碼00000000│            │
│                  │00號（代號819、868號，價值新臺幣捌仟│            │
│                  │元）之呼叫器壹個、電子秤壹臺〈甲○○│            │
│                  │所有〉、行動電話壹具（內置0000-00000│            │
│                  │9號晶片卡）〈丙○○所有〉、販賣第一 │            │
│                  │級毒品犯罪所得新臺幣拾伍萬貳仟元，均│            │
│                  │沒收；如全部或一部無法沒收時，其中未│            │
│                  │扣案之行動電話壹具（內分別置換門號09│            │
│                  │00-000000、0000-000000、0000-000000 │            │
│                  │、0000-000000、0000-000000號之晶片卡│            │
│                  │，價值新臺幣仟元）、號碼0000000000│            │
│                  │號（代號819、868號，價值新臺幣捌仟元│            │
│                  │）之呼叫器壹個、電子秤壹臺〈甲○○所│            │
│                  │有〉、行動電話壹具（內置0000-000000 │            │
│                  │號晶片卡）〈丙○○所有〉，由甲○○、│            │
│                  │丙○○二人之財產連帶追徵其價額，未扣│            │
│                  │案之販賣第一級毒品犯罪所得新臺幣拾伍│            │
│                  │萬貳仟元中之新臺幣拾伍萬元，由甲○○│            │
│                  │、丙○○二人之財產連帶抵償之，餘販賣│            │
│                  │第一級毒品犯罪所得新臺幣貳仟元，由廖│            │
│                  │子寬之財產抵償之。                  │            │
│                  │                                    │            │
└─────────┴──────────────────┴──────┘
附表三（被告丙○○犯販賣第二級毒品甲基安非他命部分）：
┌──┬──────┬────┬────────────┬───────┬───────┐
│編號│行為人      │販賣之對│販賣毒品之時間、地點、方│販賣之次數（價│  所得之財物  │
│    │            │象      │式                      │格）          │              │
├──┼──────┼────┼────────────┼───────┼───────┤
│1   │丙○○      │丁○○  │自95年3月6日下午，丁○○│(1)販賣次數：1 │1000元        │
│    │            │        │以0000-000000號行動電話 │次。          │              │
│    │            │        │撥打丙○○所使用之0982-7│(2)販賣價格：10│              │
│    │            │        │68649號行動電話，向廖子 │00元          │              │
│    │            │        │寬購買甲基安非他命，雙方│              │              │
│    │            │        │約在丙○○上開住處，由廖│              │              │
│    │            │        │子寬交付甲基安非他命予吳│              │              │
│    │            │        │健福，而丁○○則交付購買│              │              │
│    │            │        │毒品之價金予丙○○。    │              │              │
│    │            │        │                        │              │              │
├──┼──────┼────┼────────────┼───────┼───────┤
│2   │丙○○      │未○○  │於95年2月中旬某日，廖上 │(1)販賣次數：1 │1000元        │
│    │            │        │深前往丙○○上開住處，向│次。          │              │
│    │            │        │丙○○購買甲基安非他命，│(2)販賣價格：10│              │
│    │            │        │由丙○○交付甲基安非他命│00元。        │              │
│    │            │        │予未○○，而未○○則交付│              │              │
│    │            │        │購買甲基安非他命之價金予│              │              │
│    │            │        │丙○○。                │              │              │
│    │            │        │                        │              │              │
├──┴──────┴────┴────────────┴───────┴───────┤
│連續販賣第二級毒品之所得財物：2000元。                                                │
├──┬──────┬────┬────────────┬───────┬───────┤
│3   │丙○○、楊竹│癸○○  │於95年2月初某日，癸○○ │(1)販賣次數：1 │80000元       │
│    │平、乙○○  │        │向乙○○表示欲購買甲基安│次。          │              │
│    │〈己○○、張│        │非他命1兩，渠2人並約定交│(2)販賣價格：1 │              │
│    │宏義與丙○○│        │易之時間、地點與數量。嗣│兩80000元。   │              │
│    │共同犯販賣第│        │於95年2月9日下午2、3時許│              │              │
│    │二級毒品甲基│        │，由丙○○駕駛自小客車搭│              │              │
│    │安非他命罪部│        │載癸○○前往員林鎮○○路│              │              │
│    │分，經臺灣彰│        │右轉某地下道附近之停車場│              │              │
│    │化地方法以95│        │，乙○○則獨自1人駕車前 │              │              │
│    │年度訴字第16│        │來，經乙○○將1兩之甲基 │              │              │
│    │36號判處罪刑│        │安非他命交給丙○○，廖子│              │              │
│    │，經上訴本院│        │寬再轉交給癸○○，並約定│              │              │
│    │以96年度上重│        │以80000元成交。癸○○取 │              │              │
│    │訴字第30號駁│        │得1兩之甲基安非他命後， │              │              │
│    │回上訴，再經│        │旋基於販賣安非他命之犯意│              │              │
│    │最高法院以97│        │，與丙○○（係前往收取上│              │              │
│    │年度臺上字第│        │開販賣之價金）駕車前往彰│              │              │
│    │2158號駁回上│        │化縣永靖鄉○○○道路之某│              │              │
│    │訴確定在案。│        │紅路燈附近，將1兩之甲基 │              │              │
│    │〉          │        │安非他命另販賣予某不詳人│              │              │
│    │            │        │士，並將所販得之價金中，│              │              │
│    │            │        │取出80000元交給丙○○， │              │              │
│    │            │        │作為支付購入上開1兩甲基 │              │              │
│    │            │        │安非他命之價金，丙○○遂│              │              │
│    │            │        │將該80000元匯入己○○所 │              │              │
│    │            │        │開設之「中華郵政股份有限│              │              │
│    │            │        │公司臺中逢甲郵局」帳號00│              │              │
│    │            │        │000000000000號之帳戶內（│              │              │
│    │            │        │癸○○涉嫌販賣甲基安非他│              │              │
│    │            │        │命部分，另案偵辦中）。  │              │              │
│    │            │        │                        │              │              │
├──┼──────┼────┼────────────┼───────┼───────┤
│4   │丙○○、楊竹│子○○  │於95年2月9日，子○○打電│(1)販賣次數：1 │30000元       │
│    │平、乙○○  │        │話向丙○○表示欲購買甲基│次。          │              │
│    │〈己○○、張│        │安非他命半兩，渠2人旋約 │(2)販賣價格：半│              │
│    │宏義與丙○○│        │定交易之時間、地點與數量│兩30000元。   │              │
│    │共同犯販賣第│        │後，子○○遂於同日某時，│              │              │
│    │二級毒品甲基│        │將購買甲基安非他命之價金│              │              │
│    │安非他命罪部│        │3萬元交給不知情之官家豪 │              │              │
│    │分，經臺灣彰│        │，並委由官家豪將30000元 │              │              │
│    │化地方法以95│        │匯入丙○○所指示之上開楊│              │              │
│    │年度訴字第16│        │竹平之帳戶內。嗣於翌日（│              │              │
│    │36號判處罪刑│        │10 日）某時，推由丙○○ │              │              │
│    │，經上訴本院│        │駕駛自小客車前往子○○之│              │              │
│    │以96年度上重│        │上開租屋處，交付半兩之甲│              │              │
│    │訴字第30號駁│        │基安非他命予子○○。    │              │              │
│    │回上訴，再經│        │                        │              │              │
│    │最高法院以97│        │                        │              │              │
│    │年度臺上字第│        │                        │              │              │
│    │2158號駁回上│        │                        │              │              │
│    │訴確定在案。│        │                        │              │              │
│    │〉          │        │                        │              │              │
├──┴──────┴────┴────────────┴───────┴───────┤
│共同連續販賣第二級毒品之所得財物：11萬元。                                            │
├───────────────────────────────────────────┤
│總計：11萬2千元。                                                                     │
└───────────────────────────────────────────┘
附表三之一〈被告丙○○犯如附表三之罪之宣告刑與沒收部分〉
┌─────────┬──────────────────┬──────┐
│  宣    告    刑  │        沒       收       欄        │   備   註  │
├─────────┼──────────────────┼──────┤
│丙○○共同連續犯販│未扣案之行動電話壹具（內置0000-00000│            │
│賣第二級毒品罪，處│9號晶片卡）〈丙○○所有〉、行動電話 │            │
│有期徒刑柒年陸月。│壹具（內置0000-000000號晶片卡）〈張 │            │
│                  │宏義所有〉、販賣第二級毒品犯罪所得新│            │
│                  │臺幣拾壹萬貳仟元，均沒收；如全部或一│            │
│                  │部無法沒收時，其中未扣案之行動電話壹│            │
│                  │具（內置0000-000000號晶片卡）〈廖子 │            │
│                  │寬所有〉、行動電話壹具（內置0000-000│            │
│                  │193號晶片卡）〈乙○○所有〉，由廖子 │            │
│                  │寬、乙○○、己○○三人之財產連帶追徵│            │
│                  │其價額，未扣案之販賣第二級毒品犯罪所│            │
│                  │得新臺幣拾壹萬貳仟元中之新臺幣拾壹萬│            │
│                  │元，由丙○○、乙○○、己○○三人之財│            │
│                  │產連帶抵償之，餘販賣第二級毒品犯罪所│            │
│                  │得新臺幣貳仟元，由丙○○之財產抵償之│            │
│                  │。                                  │            │
│                  │                                    │            │
└─────────┴──────────────────┴──────┘
附表四（被告乙○○犯販賣第一級毒品海洛因部分）：
┌──┬──────┬────┬────────────┬───────┬───────┐
│編號│行為人      │販賣之對│販賣毒品之時間、地點、方│販賣之次數（價│  所得之財物  │
│    │            │象      │式                      │格）          │              │
├──┼──────┼────┼────────────┼───────┼───────┤
│1   │乙○○      │辛○○  │自95年3月1日至95年3月3日│(1)販賣次數：1 │3000元        │
│    │            │        │間，辛○○以0000-000000 │次。          │              │
│    │            │        │號行動電話撥打乙○○所使│(2)販賣價格：30│              │
│    │            │        │用之0000-000000號行動電 │00元          │              │
│    │            │        │話，向乙○○購買海洛因，│              │              │
│    │            │        │雙方約在員林鎮○○街上幼│              │              │
│    │            │        │稚園旁之停車場交易，由張│              │              │
│    │            │        │宏義交付海洛因予辛○○，│              │              │
│    │            │        │而辛○○則交付購買毒品之│              │              │
│    │            │        │價金予乙○○。          │              │              │
│    │            │        │                        │              │              │
│    │            │        │                        │              │              │
├──┼──────┼────┼────────────┼───────┼───────┤
│2   │乙○○      │甲○○  │於95年3月間至95年4月6日 │(1)販賣次數：2 │43000元       │
│    │            │        │前，甲○○以電話與乙○○│次。          │              │
│    │            │        │聯絡，向乙○○購買海洛因│(2)販賣價格：  │              │
│    │            │        │，雙方約在員林鎮溝皂巷之│20000元1次，│              │
│    │            │        │某涵洞下交易，由乙○○交│以現金交付。  │              │
│    │            │        │付海洛因予甲○○，而洪聰│23000元1次，│              │
│    │            │        │富則以交付現金或匯款（即│其中17000元以 │              │
│    │            │        │以甲○○女友林佩祺名義匯│匯款方式交付，│              │
│    │            │        │款入乙○○妻子戊○○埔心│其餘6000元部分│              │
│    │            │        │鄉農會帳戶）之方式，交付│當場以現金交付│              │
│    │            │        │購買毒品之價金予乙○○。│。            │              │
│    │            │        │                        │              │              │
├──┴──────┴────┴────────────┴───────┴───────┤
│總計連續販賣第一級毒品之所得財物：4萬6千元。                                          │
└───────────────────────────────────────────┘
附表四之一〈被告乙○○犯如附表四之罪之宣告刑與沒收部分〉
┌─────────┬──────────────────┬──────┐
│  宣    告    刑  │        沒       收       欄        │   備   註  │
├─────────┼──────────────────┼──────┤
│乙○○連續犯販賣第│未扣案之行動電話壹具（內置0000-00019│            │
│一級毒品罪，處有期│3號晶片卡）、販賣第一級毒品犯罪所得 │            │
│徒刑拾肆年。      │新臺幣肆萬陸仟元，均沒收；如全部或一│            │
│                  │部不能沒收時，未扣案之行動電話壹具（│            │
│                  │內置0000-000000號晶片卡）追徵其價額 │            │
│                  │，未扣案之販賣第一級毒品犯罪所得新臺│            │
│                  │幣肆萬陸仟元以其財產抵償之。        │            │
│                  │                                    │            │
└─────────┴──────────────────┴──────┘
附表五（被告甲○○被訴犯販賣第一級毒品海洛因不另為無罪判
        決諭知部分）：
┌──┬──────┬────┬────────────┬───────┐
│編號│ 行 為 人   │販賣之對│起訴書記載甲○○販賣第一│起訴書記載洪聰│
│    │            │象      │級毒品海洛因之時間、地點│富犯販賣第一級│
│    │            │        │、方式                  │毒品犯罪不能證│
│    │            │        │                        │明之部分      │
├──┼──────┼────┼────────────┼───────┤
│1   │甲○○      │癸○○  │94年7、8月間某日至95年2 │被訴販賣第一級│
│    │            │        │月間某日，癸○○先以電話│毒品海洛因予康│
│    │            │        │撥打甲○○前開所使用之行│英傑10餘次，除│
│    │            │        │動電話或呼叫器，與甲○○│有罪判決認定之│
│    │            │        │聯繫好購買海洛因之數量後│10次以外者〈即│
│    │            │        │，即依約前往不知情之廖子│超過10次部分〉│
│    │            │        │寬位於臺中市○○○○道附│。            │
│    │            │        │近之住處、癸○○位於彰化│              │
│    │            │        │縣員林鎮饒明國小附近之租│              │
│    │            │        │屋處等地，每次向甲○○購│              │
│    │            │        │買數量2錢至1兩不等之海洛│              │
│    │            │        │因，由甲○○交付海洛因予│              │
│    │            │        │癸○○，而癸○○事後再分│              │
│    │            │        │期償還購買毒品之貨款予洪│              │
│    │            │        │聰富。                  │              │
└──┴──────┴────┴────────────┴───────┘
附表六（被告丙○○被訴犯販賣第一級毒品海洛因不另為無罪判
        決諭知部分）：
┌──┬──────┬────┬────────────┬───────┐
│編號│行為人      │販賣之對│起訴書記載丙○○販賣第一│起訴書記載廖子│
│    │            │象      │級毒品海洛因之時間、地點│寬犯販賣第一級│
│    │            │        │、方式                  │毒品犯罪不能證│
│    │            │        │                        │明之部分      │
├──┼──────┼────┼────────────┼───────┤
│1   │丙○○      │巳○○  │自94年底某日起至95年2月 │被訴販賣第一級│
│    │            │        │下旬某日止，巳○○以0912│毒品海洛因予李│
│    │            │        │-808148號行動電話撥打廖 │源淺7、8次，除│
│    │            │        │子寬所使用之0000-000000 │有罪判決認定之│
│    │            │        │號行動電話，向丙○○購買│1次以外者〈即 │
│    │            │        │海洛因，雙方約在丙○○住│其餘之6、7次〉│
│    │            │        │處交易，由丙○○交付海洛│。            │
│    │            │        │因予巳○○，而巳○○每次│              │
│    │            │        │則交付購買毒品之價金予廖│              │
│    │            │        │子寬。                  │              │
│    │            │        │                        │              │
├──┼──────┼────┼────────────┼───────┤
│2   │丙○○      │午○○  │於95年1至3月間，午○○以│被訴販賣第一級│
│    │            │        │行動電話撥打丙○○所使用│毒品海洛因予紀│
│    │            │        │之0000-000000號行動電話 │家銘3次，除有 │
│    │            │        │，向丙○○購買海洛因，雙│罪判決認定之1 │
│    │            │        │方約在丙○○上開住處之中│次以外者〈即其│
│    │            │        │清路交流道附近、文心路與│餘之2次〉。   │
│    │            │        │大雅路口交易，由丙○○交│              │
│    │            │        │付海洛因予午○○，而紀家│              │
│    │            │        │銘則當場交付購買毒品之價│              │
│    │            │        │金予丙○○。            │              │
│    │            │        │                        │              │
└──┴──────┴────┴────────────┴───────┘
附表七（被告丙○○被訴犯販賣第二級毒品甲基安非他命不另為
        無罪判決諭知部分）：
┌──┬──────┬────┬────────────┬───────┐
│編號│行為人      │販賣之對│起訴書記載丙○○販賣第二│起訴書記載廖子│
│    │            │象      │級毒品甲基安非他命之時間│寬犯販賣第二級│
│    │            │        │、地點、方式            │毒品罪不能證明│
│    │            │        │                        │之部分：      │
├──┼──────┼────┼────────────┼───────┤
│1   │丙○○      │己○○  │於94年11月下旬某日，在楊│此被訴部分，犯│
│    │            │        │竹平位於臺中市○○路水湳│罪均不能證明。│
│    │            │        │機場門口附近，由丙○○交│              │
│    │            │        │付安非他命予己○○，而楊│              │
│    │            │        │竹平則交付2000元予丙○○│              │
│    │            │        │。                      │              │
│    │            │        │                        │              │
├──┼──────┼────┼────────────┼───────┤
│2   │丙○○      │丁○○  │自95年2月間某日起至95年3│被訴販賣第一級│
│    │            │        │月某日止，丁○○以0955-5│毒品海洛因予吳│
│    │            │        │71418號行動電話撥打廖子 │健福4、5次，除│
│    │            │        │寬所使用之0000-0 00000號│有罪判決認定之│
│    │            │        │行動電話，向丙○○購買安│1次以外者〈即 │
│    │            │        │非他命，雙方約在丙○○上│其餘之3、4次〉│
│    │            │        │開住處或丁○○之住處樓下│。            │
│    │            │        │交易，由丙○○交付安非他│              │
│    │            │        │命予丁○○，而丁○○每次│              │
│    │            │        │則交付購買毒品之價金予廖│              │
│    │            │        │子寬。                  │              │
└──┴──────┴────┴────────────┴───────┘
附表八（被告乙○○被訴犯販賣第一級毒品海洛因不另為無罪判
        決諭知部分）：
┌──┬──────┬────┬────────────┬───────┐
│編號│行為人      │販賣之對│起訴書記載丙○○販賣第一│起訴書記載張宏│
│    │            │象      │級毒品海洛因之時間、地點│義寬犯販賣第一│
│    │            │        │、方式                  │級毒品罪不能證│
│    │            │        │                        │明之部分：    │
├──┼──────┼────┼────────────┼───────┤
│1   │乙○○      │寅○○  │於94年10月間，寅○○以09│此被訴部分，犯│
│    │            │        │00-000000號行動電話撥打 │罪均不能證明。│
│    │            │        │乙○○所使用之0000-00019│              │
│    │            │        │3號行動電話，向乙○○購 │              │
│    │            │        │買海洛因3次：           │              │
│    │            │        │第1次係在彰化縣員林鎮 │              │
│    │            │        │  「闔家歡KTV」停車場， │              │
│    │            │        │  由乙○○交付海洛因予施│              │
│    │            │        │  芊鈺，而寅○○則交付購│              │
│    │            │        │  買毒品之價金予乙○○。│              │
│    │            │        │第2次係在寅○○位於大 │              │
│    │            │        │  村鄉之住處門口，由張宏│              │
│    │            │        │  義交付海洛因予寅○○，│              │
│    │            │        │  而寅○○則交付購買毒品│              │
│    │            │        │  之價金予乙○○。      │              │
│    │            │        │第3次係在寅○○位於大 │              │
│    │            │        │  村鄉之住處門口，由張宏│              │
│    │            │        │  義交付海洛因予寅○○，│              │
│    │            │        │  而寅○○則交付購買毒品│              │
│    │            │        │  之價金予乙○○。      │              │
│    │            │        │                        │              │
├──┼──────┼────┼────────────┼───────┤
│2   │乙○○      │辛○○  │自95年2月間起至95年3月16│被訴販賣第一級│
│    │            │        │日以前某日，辛○○以0911│毒品海洛因予施│
│    │            │        │-087171號行動電話撥打張 │芊10次，除有│
│    │            │        │宏義所使用之0000-000000 │罪判決認定之1 │
│    │            │        │號行動電話，向乙○○購買│次以外者〈即其│
│    │            │        │海洛因，雙方約在員林鎮至│餘之9次〉。   │
│    │            │        │善街上幼稚園旁之停車場交│              │
│    │            │        │易，由乙○○交付海洛因予│              │
│    │            │        │辛○○，而辛○○每次則交│              │
│    │            │        │付購買毒品之價金予乙○○│              │
│    │            │        │。                      │              │
└──┴──────┴────┴────────────┴───────┘


司法院資訊處製作；財團法人民間司法改革基金會備份。
